【裁判字號】    98,易,1863
【裁判日期】    991217
【裁判案由】    侵占
【裁判全文】
臺灣板橋地方法院刑事判決              98年度易字第1863號
公  訴  人  臺灣板橋地方法院檢察署檢察官
被      告  劉美雲
            劉真妏
上二人共同
選任辯護人  廖克明律師
            張麗真律師
上列被告因侵占案件，經檢察官提起公訴（97年度偵續一字第56
號），本院判決如下：
    主  文
劉美雲犯侵占罪，處有期徒刑壹年貳月。
劉真妏犯侵占罪，處有期徒刑壹年。
    事  實
一、劉美雲、劉真妏與劉家宏均係劉欽史（已於民國99年10月12
    日因病死亡）、許苗（已於96年5 月2 日因病死亡）夫妻二
    人共同收養之養子女，然劉美雲、劉真妏明知如附表一、二
    所示分別以其等名義存於中華郵政股份有限公司板橋南雅郵
    局（下簡稱「板橋南雅郵局」）、華僑商業銀行板橋分行（
    下簡稱「華僑銀行板橋分行」）等之定期存款，本金總額分
    別為新臺幣（下同）1610萬元、1280萬元，均係其養母許苗
    生前借用其等名義立帳存於上開郵局、銀行，儲蓄管理劉欽
    史、許苗夫妻二人多年所得累聚之財產，該等定期存款單亦
    均係由許苗所持有保管，且以其等名義開立之板橋南雅郵局
    帳號0000000 號、0000000 號等存簿儲金帳戶，亦均係由許
    苗借用其等名義開立後，供許苗管理其夫妻財產使用，該等
    帳戶存摺、印鑑均係由許苗所持有保管，詎其等於許苗突於
    96年5 月2 日，在板橋南雅郵局辦事時，因高血壓急性病症
    病發昏迷猝死後，亦明知上開如附表一、二所示在其等名下
    立帳之郵局、銀行定期存款，應係屬其養父劉欽史所有之財
    產或其養母許苗死後應由其等與劉欽史、劉家宏等共同繼承
    之遺產，非其等個別所有之存款財產，竟分別基於意圖為自
    己不法所有之犯意，劉美雲即先於96年5 月28日，將其名下
    之上開板橋南雅郵局立帳之定期存款、帳號0000000 號存簿
    儲金帳戶之登記印鑑，辦理變更，繼而於96年6 月29日就如
    附表一編號7 、8 、10、11所示等定期存款，向財政部國臺
    灣省北區國稅局申報許苗生前贈與劉美雲，繳納贈與稅款，
    其後即自96年7 月18日起至98年7 月24日止間，接續於如附
    表一所示各筆定期存款之到期日或提前解約日，將該等各筆
    定期存款之本金及實際受付利息合計款項，提領轉存至其上
    開板橋南雅郵局存簿儲金帳戶供其個人支用，或再以其名義
    續辦定期存款作為個人存款，或轉匯作為個人支付款項，以
    此方式於提領持有支配該等款項後，旋即易為個人所有，侵
    占入己予以運用或支用，其侵占上開定期存款本金及利息共
    計1641萬1140元；而劉真妏亦即先於96年5 月4 日，將其名
    下之上開板橋南雅郵局立帳之定期存款、帳號0000000 號存
    簿儲金帳戶之登記印鑑，辦理變更，繼而於96年6 月5 日將
    如附表二所示之各筆定期存款，全部提前解約，提領轉存至
    其上開板橋南雅郵局存簿儲金帳戶，再轉匯至其花蓮帳戶，
    供其個人支用，以此方式於提領持有支配該等款項後，旋即
    易為個人所有，侵占入己予以運用或支用，其侵占上開定期
    存款本金及利息共計1297萬8338元。嗣因劉家宏於整理許苗
    遺物時，發現如附表一、二所示之定期存款單，查知係許苗
    借用劉美雲、劉真妏名義，儲蓄管理劉欽史、許苗夫妻之財
    產，乃要求劉美雲、劉真妏將上開定期存款交出共同處理，
    詎其等拒不出面處理，反將上開定期存款為上開處理，劉欽
    史、劉家宏始悉上開侵占之情。
二、案經劉欽史、劉家宏訴由臺灣板橋地方法院檢察署檢察官偵
    查起訴。
    理  由
一、訊據被告劉美雲、劉真妏固不否認有於上揭時地提領上開款
    項之事實，惟矢口否認有於業務上侵占上開訂金款項之犯行
    ，辯稱：伊只是掛名川急公司股東，並非川急公司員工，亦
    無支領薪水，伊僅係受吳聲瑜委託幫忙至日本尋找液晶面板
    貨源，吳聲瑜存款本件系爭款項給伊時，並未告知該款項用
    途是訂金，至該美金1 萬元款項，其中約有美金6 千元，是
    給付給日本廠商作為訂金，其餘則作為伊至日本洽商之旅費
    、與日本廠商之交際費，93年1 月5 日所提領之款項，是要
    支付訂金，同年月6 日提領之款項，是作為購買去日本之來
    回機票、手機國際電話費，同年月8 日、12日所提領款項，
    則是填補之前墊付之費用，伊並無侵占供作己用云云。經查
    ：
    (一)被告黃馨緯於92年11月間至93年4 月間，係川急公司之董
      事，並擔任業務副總經理，負責國內外銷售業務之推展及
      接洽日本業務，為川急公司從事業務之人等情，業據證人
      吳聲瑜指述綦詳，並經證人即川急公司工程師林立偉證稱
      ：伊係92年11月起至93年2 月間，在川急公司任職，期間
      黃馨緯係擔任川急公司業務副總經理，有自己之辦公室，
      有在川急公司上班等語明確（見本院94年11月3 日審判筆
      錄），復有川急公司登記案卷資料、被告任職川急公司副
      總經理之名片影本1 張、川急公司92年12月間向達人公司
      報價之報價單（其上有被告英文姓名「Miyo Huang」之簽
      名）影本6 紙及被告向川急公司負責人吳聲瑜預支赴日出
      差差旅費5 萬元之92年9 月16日支付單（其上有被告簽名
      ）影本1 紙等附卷可稽，足認被告確有實際任職從事川急
      公司業務無訛。
    (二)次查，被告有於如附表所示時地，分次連續將川急公司負
      責人吳聲瑜存入其帳戶之本件系爭訂金款項，全數提領之
      事實，為被告所不否認，並有彰化銀行匯入匯款買匯水單
      、存款憑條、被告上開彰化銀行思源分行存摺存款帳戶交
      易資料列示表等影本附卷可稽。被告雖辯稱：伊不知該款
      項係達人公司支付之訂金云云，惟證人吳聲瑜於警詢、偵
      審中指述：川急公司與達人公司接洽時，伊與被告都有出
      面，但簽約是伊去的；被告有與伊一起去達人公司要求其
      先支付1 萬元美金給日本三洋公司，以確定貨源；被告知
      悉該款項係達人公司向川急公司訂購液晶面板之訂金，且
      稱會自行匯至日本廠商等語明確（見93年度他字第7434號
      偵查卷5 頁、93年度他字第5753號偵查卷3 頁、本院94年
      11月3 日審判筆錄10頁、12頁），並提出達人公司93年1
      月30日所寄發之解約及索還上開訂金之通知函、存證信函
      等影本各1 份（其上均載有被告黃馨緯同為通知對象）、
      川急公司92年12月間對達人公司之報價單影本6 紙（其上
      亦均載有被告上開英文簽名）等資料附卷，佐證被告確有
      參與川急公司與達人公司間本件買賣契約一事，足認被告
      就吳聲瑜存入其帳戶之上開訂金款項，當知該款項係達人
      公司支付之訂金甚明。又被告雖辯稱：伊提領上開款項後
      均支用在給付日本廠商訂金、伊赴日洽商之國際電話費、
      差旅費及交際費等費用，並非供伊個人私用云云，並提出
      92年12月間赴日之交際費用、食宿、車資、電話卡等收據
      、液晶面板樣品商業發票、墊付日本廠商訂金美金6 千元
      收據等影本資料佐證，然依上述被告明知吳聲瑜存入其上
      開帳戶內之款項33萬8,920 元，係達人公司支付之訂金美
      金1 萬元結售所得款項，僅供作支付日本三洋公司訂購液
      晶面板訂金之用，惟依其提出之上開單據憑證，除將美金
      6 千元作為支付日本廠商訂金外，其餘則支付其先前赴日
      花費之上開費用及液晶面板樣品費用，已與原支付用途有
      異，況其上開所提出之單據，其中訂金收據既非原訂日本
      三洋公司所開立，訂金金額亦不符，且其上所載開立日期
      平成16年1 月「18」日，有浮貼情形，再其僅提出影本，
      並無正本可核對，故其是否真實，實堪質疑；其次所提出
      之上開花費單據，均係92年12月間之單據，是否與本件買
      賣有關，已堪質疑，且其僅提出影本，並無正本可核對，
      故其真實性亦有疑慮；另其所提出液晶面板樣品商業發票
      ，不僅廠牌不符，且僅提出影本，無正本可核對，是否真
      實亦有疑問，綜上可見，被告所提之單據尚不足證明其提
      領之本件系爭款項，係支付上開所述款項。此外，依偵查
      卷附被告入出境查詢資料所示，其於提領上開系爭款項後
      ，迄93年1 月15日始再出境赴日，然被告竟在吳聲瑜於同
      年月5 日存款後，隨即於當日、6 日、8 日分次密集提領
      ，至同年月12日已全數提領，離其赴日尚有3 天，顯與其
      上述支用時間情形有異，有違常情，況其支應後，均未再
      告知川急公司負責人吳聲瑜或提出任何支付單據憑報，甚
      且於吳聲瑜向之索討時，亦未交付任何支付單據為憑，且
      其於偵查中通緝到案時，尚且辯稱其上開帳戶係由告訴人
      所保管使用，伊不知情云云（見94年度偵字第479 號偵查
      卷15頁），直至本院審理時始提出上開單據影本為憑，並
      辯稱已無保存單據正本可資核對，衡諸上情，被告上開所
      辯及所提之單據，其真實性實有極大之可疑，顯不足據以
      採信。被告上述憑證既不能採為被告有利之認定，即堪認
      被告提領上開款項，應係挪供其個人私用而加以侵占。
    是綜上所述，被告上開所辯，要屬事後卸責之詞，顯不足採
    ，參互印證本件事證，被告上揭犯行應堪認定，爰予依法論
    科。
二、核被告劉美雲、劉真妏上揭所為，均係犯刑法第335 條第1
    項之侵占罪。其先後多次侵占犯行，時間緊接，犯罪構成要
    件相同，顯係基於概括之犯意反覆為之，應依連續犯之規定
    論以一罪，並加重其刑。爰審酌被告素行、犯罪之動機、目
    的、手段、對告訴人、達人公司所生危害、所獲不法利益及
    犯後態度等一切情狀，量處如主文所示之刑，以資懲儆。
據上論斷，應依刑事訴訟法第299 條第1 項前段，刑法第335 條
第1 項，刑法施行法第1 條之1 第1 項、第2 項前段，判決如主
文。
本案經檢察官陳怡親到庭執行職務
中    華    民    國    99    年    12    月    17    日
                刑事第七庭  審判長法  官  彭全曄
                                  法  官  林鈺琅
                                  法  官  張兆光
以上正本證明與原本無異。
如不服本判決應於收受送達後十日內向本院提出上訴書狀，並應
敘述具體理由；其未敘述上訴理由者，應於上訴期間屆滿後二十
日內向本院補提理由書（均須按他造當事人之人數附繕本）「切
勿逕送上級法院」。
                                  書記官  莊川億
中    華    民    國    99    年    12    月    31    日
附錄本案論罪科刑法條全文：刑法第335條
中華民國刑法第335條
（普通侵占罪）
意圖為自己或第三人不法之所有，而侵占自己持有他人之物者，
處 5 年以下有期徒刑、拘役或科或併科 1 千元以下罰金。
前項之未遂犯罰之。
--------------------------------------------------------
附表一：
┌─┬────────┬────┬───┬───────┬───────┬──┬────┬───────────┐
│編│ 定 存 單 類 別 │存單號碼│戶  名│本          金│ 預定到期本息 │期限│存款日期│備                  註│
│號│                │        │      │（新臺幣：元）│（新臺幣：元）│    │到期日期│                      │
├─┼────────┼────┼───┼───────┼───────┼──┼────┼───────────┤
│01│板橋南雅郵局    │00000000│劉美雲│     1,200,000│     1,252,177│ 2年│95.06.07│(1)固定利率，到期不自動│
│  │郵政定期儲金存單│        │      │              │              │    │97.06.07│  轉存。              │
│  │（整存整付）    │        │      │              │              │    │        │(2)到期後，97.06.17本金│
│  │                │        │      │              │              │    │        │  120 萬元匯款至劉真妏│
│  │                │        │      │              │              │    │        │  板橋南雅郵局0000000 │
│  │                │        │      │              │              │    │        │  號帳戶，實際受付利息│
│  │                │        │      │              │              │    │        │  52,226元則轉存劉美雲│
│  │                │        │      │              │              │    │        │  板橋南雅郵局0000000 │
│  │                │        │      │              │              │    │        │  號帳戶。            │
│  │                │        │      │              │              │    │        │(3)本金中117 萬元部分，│
│  │                │        │      │              │              │    │        │  前自91年至94年間之原│
│  │                │        │      │              │              │    │        │  定存存單號碼為      │
│  │                │        │      │              │              │    │        │  00000000、00000000、│
│  │                │        │      │              │              │    │        │  00000000、00000000等│
│  │                │        │      │              │              │    │        │  。                  │
│  │                │        │      │              │              │    │        │                      │
│  │                │        │      │              │              │    │        │                      │
│  │                │        │      │              │              │    │        │                      │
├─┼────────┼────┼───┼───────┼───────┼──┼────┼───────────┤
│02│板橋南雅郵局    │00000000│劉美雲│       500,000│       510,729│ 1年│95.07.01│(1)固定利率，到期不自動│
│  │郵政定期儲金存單│        │      │              │              │    │96.07.01│  轉存。              │
│  │（整存整付）    │        │      │              │              │    │        │(2)到期後，本金及實際受│
│  │                │        │      │              │              │    │        │  付利息10,764元，均於│
│  │                │        │      │              │              │    │        │  96.07.18轉存至劉美雲│
│  │                │        │      │              │              │    │        │  上開郵局帳戶。      │
│  │                │        │      │              │              │    │        │(3)前自92年至94年間之原│
│  │                │        │      │              │              │    │        │  定存存單號碼為      │
│  │                │        │      │              │              │    │        │  00000000、00000000、│
│  │                │        │      │              │              │    │        │  00000000等。        │
├─┼────────┼────┼───┼───────┼───────┼──┼────┼───────────┤
│03│板橋南雅郵局    │00000000│劉美雲│       300,000│       306,437│ 1年│95.07.27│(1)固定利率，到期不自動│
│  │郵政定期儲金存單│        │      │              │              │    │96.07.27│  轉存。              │
│  │（整存整付）    │        │      │              │              │    │        │(2)到期後，本金及實際受│
│  │                │        │      │              │              │    │        │  付利息6,492 元，於96│
│  │                │        │      │              │              │    │        │  .09.10先轉存至劉美雲│
│  │                │        │      │              │              │    │        │  上開郵局帳戶，本金再│
│  │                │        │      │              │              │    │        │  與下列編號04之本金，│
│  │                │        │      │              │              │    │        │  合計70萬元，提轉定存│
│  │                │        │      │              │              │    │        │  （存單號碼為00000000│
│  │                │        │      │              │              │    │        │  ）一年，98.09.10到期│
│  │                │        │      │              │              │    │        │  後，受付利息10,204元│
│  │                │        │      │              │              │    │        │  轉存至劉美雲上開郵局│
│  │                │        │      │              │              │    │        │  帳戶，本金再續定存一│
│  │                │        │      │              │              │    │        │  年，至99.09.10到期。│
│  │                │        │      │              │              │    │        │(3)前自91年至94年間之原│
│  │                │        │      │              │              │    │        │  定存存單號碼為      │
│  │                │        │      │              │              │    │        │  00000000、00000000、│
│  │                │        │      │              │              │    │        │  00000000、00000000等│
│  │                │        │      │              │              │    │        │  。                  │
│  │                │        │      │              │              │    │        │                      │
│  │                │        │      │              │              │    │        │                      │
├─┼────────┼────┼───┼───────┼───────┼──┼────┼───────────┤
│04│板橋南雅郵局    │00000000│劉美雲│       400,000│       408,583│ 1年│95.08.28│(1)固定利率，到期不自動│
│  │郵政定期儲金存單│（起訴書│      │              │              │    │96.08.28│  轉存。              │
│  │（整存整付）    │附表誤載│      │              │              │    │        │(2)到期後，本金及實際受│
│  │                │為「4650│      │              │              │    │        │  付利息8,604 元，於96│
│  │                │9009」）│      │              │              │    │        │  .09.10先轉存至劉美雲│
│  │                │        │      │              │              │    │        │  上開郵局帳戶，本金再│
│  │                │        │      │              │              │    │        │  與上列編號03之本金，│
│  │                │        │      │              │              │    │        │  合計70萬元，提轉定存│
│  │                │        │      │              │              │    │        │  （存單號碼為00000000│
│  │                │        │      │              │              │    │        │  ）一年，98.09.10到期│
│  │                │        │      │              │              │    │        │  後，受付利息10,204元│
│  │                │        │      │              │              │    │        │  轉存至劉美雲上開郵局│
│  │                │        │      │              │              │    │        │  帳戶，本金再續定存一│
│  │                │        │      │              │              │    │        │  年，至99.09.10到期。│
├─┼────────┼────┼───┼───────┼───────┼──┼────┼───────────┤
│05│板橋南雅郵局    │00000000│劉美雲│       400,000│       408,787│ 1年│95.10.02│(1)固定利率，到期不自動│
│  │郵政定期儲金存單│        │      │              │              │    │96.10.02│  轉存。              │
│  │（整存整付）    │        │      │              │              │    │        │(2)到期後，本金及實際受│
│  │                │        │      │              │              │    │        │  付利息8,787 元，於96│
│  │                │        │      │              │              │    │        │  .10.02轉存至劉美雲上│
│  │                │        │      │              │              │    │        │  開郵局帳戶。        │
│  │                │        │      │              │              │    │        │(3)前自91年至94年間之原│
│  │                │        │      │              │              │    │        │  定存存單號碼為      │
│  │                │        │      │              │              │    │        │  00000000、00000000、│
│  │                │        │      │              │              │    │        │  00000000、00000000等│
│  │                │        │      │              │              │    │        │  。                  │
├─┼────────┼────┼───┼───────┼───────┼──┼────┼───────────┤
│06│華僑銀行板橋分行│024-015-│劉美雲│     3,000,000│     3,067,588│ 1年│95.10.27│(1)固定利率。          │
│  │整存整付儲蓄存款│0000000-│      │              │              │    │96.10.27│(2)前自91年至95年間原存│
│  │單              │7       │      │              │              │    │        │  單號碼為            │
│  │                │        │      │              │              │    │        │  000-000-00000000、  │
│  │                │        │      │              │              │    │        │  000-000-00000000、  │
│  │                │        │      │              │              │    │        │  000-000-00000000等。│
│  │                │        │      │              │              │    │        │(3)本金係91.08.21分別自│
│  │                │        │      │              │              │    │        │  劉美雲板橋南雅郵局02│
│  │                │        │      │              │              │    │        │  42612 帳戶、張文瑞臺│
│  │                │        │      │              │              │    │        │  北龍山郵局帳戶、許坤│
│  │                │        │      │              │              │    │        │  義板橋南雅郵局帳戶各│
│  │                │        │      │              │              │    │        │  提領100 萬元，匯集為│
│  │                │        │      │              │              │    │        │  300 萬元存入許苗華僑│
│  │                │        │      │              │              │    │        │  銀行板橋分行活儲帳戶│
│  │                │        │      │              │              │    │        │  ，再轉存本件定存。  │
│  │                │        │      │              │              │    │        │(4)劉美雲上開板橋南雅郵│
│  │                │        │      │              │              │    │        │  局0000000 帳戶之100 │
│  │                │        │      │              │              │    │        │  萬元，部分存款係自許│
│  │                │        │      │              │              │    │        │  苗板橋南雅郵局到期定│
│  │                │        │      │              │              │    │        │  存本息存入。        │
├─┼────────┼────┼───┼───────┼───────┼──┼────┼───────────┤
│07│板橋南雅郵局    │00000000│劉美雲│     1,200,000│     1,226,362│ 1年│95.11.07│(1)固定利率，到期不自動│
│  │郵政定期儲金存單│        │      │              │              │    │96.11.07│  轉存。              │
│  │（整存整付）    │        │      │              │              │    │        │(2)96.06.29申報贈與稅。│
│  │                │        │      │              │              │    │        │(3)到期後，本金及實際受│
│  │                │        │      │              │              │    │        │  付利息26,500元，於96│
│  │                │        │      │              │              │    │        │  .12.05轉存至劉美雲上│
│  │                │        │      │              │              │    │        │  開郵局帳戶。        │
│  │                │        │      │              │              │    │        │(4)本金120 萬元，係自許│
│  │                │        │      │              │              │    │        │  苗華僑銀行板橋分行到│
│  │                │        │      │              │              │    │        │  期定存本息，提領存入│
│  │                │        │      │              │              │    │        │  。                  │
├─┼────────┼────┼───┼───────┼───────┼──┼────┼───────────┤
│08│板橋南雅郵局    │00000000│劉美雲│       400,000│       408,787│ 1年│95.11.24│(1)固定利率，到期不自動│
│  │郵政定期儲金存單│        │      │              │              │    │96.11.24│  轉存。              │
│  │（整存整付）    │        │      │              │              │    │        │(2)96.06.29申報贈與稅。│
│  │                │        │      │              │              │    │        │(3)到期後，本金及實際受│
│  │                │        │      │              │              │    │        │  付利息8,805 元，於96│
│  │                │        │      │              │              │    │        │  .12.05轉存至劉美雲上│
│  │                │        │      │              │              │    │        │  開郵局帳戶。        │
│  │                │        │      │              │              │    │        │(4)前自93年至94年間之原│
│  │                │        │      │              │              │    │        │  定存存單號碼為      │
│  │                │        │      │              │              │    │        │  00000000（本金20萬元│
│  │                │        │      │              │              │    │        │  ）、00000000（本金28│
│  │                │        │      │              │              │    │        │  萬元）等。          │
│  │                │        │      │              │              │    │        │(5)本金中10萬元，係自許│
│  │                │        │      │              │              │    │        │  苗板橋南雅郵局儲金帳│
│  │                │        │      │              │              │    │        │  戶匯入。            │
├─┼────────┼────┼───┼───────┼───────┼──┼────┼───────────┤
│09│板橋南雅郵局    │00000000│劉美雲│       400,000│       408,787│ 1年│95.12.25│(1)固定利率，到期不自動│
│  │郵政定期儲金存單│        │      │              │              │    │96.12.25│  轉存。              │
│  │（整存整付）    │        │      │              │              │    │        │(2)到期後，本金及實際受│
│  │                │        │      │              │              │    │        │  付利息8,789 元，於96│
│  │                │        │      │              │              │    │        │  .12.26轉存至劉美雲上│
│  │                │        │      │              │              │    │        │  開郵局帳戶。        │
│  │                │        │      │              │              │    │        │(3)前自92年至94年間之原│
│  │                │        │      │              │              │    │        │  定存存單號碼為      │
│  │                │        │      │              │              │    │        │  00000000、00000000、│
│  │                │        │      │              │              │    │        │  00000000等。        │
├─┼────────┼────┼───┼───────┼───────┼──┼────┼───────────┤
│10│板橋南雅郵局    │00000000│劉美雲│       800,000│       817,819│ 1年│96.02.26│(1)固定利率，到期不自動│
│  │郵政定期儲金存單│        │      │              │              │    │97.02.26│  轉存。              │
│  │（整存整付）    │        │      │              │              │    │        │(2)96.06.29申報贈與稅。│
│  │                │        │      │              │              │    │        │(3)到期後，本金續存定存│
│  │                │        │      │              │              │    │        │  一年，至98.02.26再續│
│  │                │        │      │              │              │    │        │  定存一年（存單號碼為│
│  │                │        │      │              │              │    │        │  00000000），至99.02.│
│  │                │        │      │              │              │    │        │  26到期，約定本金到期│
│  │                │        │      │              │              │    │        │  後續存。另實際受付利│
│  │                │        │      │              │              │    │        │  息未轉存劉美雲上開郵│
│  │                │        │      │              │              │    │        │  局帳戶，金額不詳。  │
│  │                │        │      │              │              │    │        │(4)本金80萬元，係自許苗│
│  │                │        │      │              │              │    │        │  板橋漢生郵局提轉匯入│
│  │                │        │      │              │              │    │        │  。                  │
├─┼────────┼────┼───┼───────┼───────┼──┼────┼───────────┤
│11│板橋南雅郵局    │00000000│劉美雲│     1,000,000│     1,022,274│ 1年│96.03.21│(1)固定利率，到期不自動│
│  │郵政定期儲金存單│        │      │              │              │    │97.03.21│  轉存。              │
│  │（整存整付）    │        │      │              │              │    │        │(2)96.06.29申報贈與稅。│
│  │                │        │      │              │              │    │        │(3)到期後，實際受付利息│
│  │                │        │      │              │              │    │        │  22,274元，於97.03.27│
│  │                │        │      │              │              │    │        │  轉存至劉美雲上開郵局│
│  │                │        │      │              │              │    │        │  帳戶，本金則續存定存│
│  │                │        │      │              │              │    │        │  一年（存單號碼不明）│
│  │                │        │      │              │              │    │        │  ，至98.03.27到期後，│
│  │                │        │      │              │              │    │        │  實際受付利息26,517元│
│  │                │        │      │              │              │    │        │  轉存至劉美雲上開郵局│
│  │                │        │      │              │              │    │        │  帳戶，本金再續定存一│
│  │                │        │      │              │              │    │        │  年（存單號碼不明），│
│  │                │        │      │              │              │    │        │  於98.07.24提前解約，│
│  │                │        │      │              │              │    │        │  本金及實際受付利息  │
│  │                │        │      │              │              │    │        │  1,011 元，轉存至劉美│
│  │                │        │      │              │              │    │        │  雲上開郵局帳戶，其後│
│  │                │        │      │              │              │    │        │  於98.07.27提付400 萬│
│  │                │        │      │              │              │    │        │  元支票票款。        │
│  │                │        │      │              │              │    │        │(4)本金100 萬元，係自許│
│  │                │        │      │              │              │    │        │  苗板橋南雅郵局匯入。│
├─┼────────┼────┼───┼───────┼───────┼──┼────┼───────────┤
│12│板橋南雅郵局    │00000000│劉美雲│     3,000,000│     3,066,822│ 1年│96.03.27│(1)固定利率，到期不自動│
│  │郵政定期儲金存單│        │      │              │              │    │97.03.27│  轉存。              │
│  │（整存整付）    │        │      │              │              │    │        │(2)到期後，實際受付利息│
│  │                │        │      │              │              │    │        │  66,822元，於97.03.27│
│  │                │        │      │              │              │    │        │  轉存至劉美雲上開郵局│
│  │                │        │      │              │              │    │        │  帳戶，本金則續存定存│
│  │                │        │      │              │              │    │        │  （存單號碼為00000000│
│  │                │        │      │              │              │    │        │  ），其後於97.04.25提│
│  │                │        │      │              │              │    │        │  前解約，本金轉存至劉│
│  │                │        │      │              │              │    │        │  美雲上開郵局帳戶，提│
│  │                │        │      │              │              │    │        │  付300萬元支票票款。 │
│  │                │        │      │              │              │    │        │(3)前自92年至95年間之原│
│  │                │        │      │              │              │    │        │  定存存單號碼為      │
│  │                │        │      │              │              │    │        │  00000000、00000000、│
│  │                │        │      │              │              │    │        │  00000000、00000000等│
│  │                │        │      │              │              │    │        │  。                  │
│  │                │        │      │              │              │    │        │(4)本金300 萬元，係於92│
│  │                │        │      │              │              │    │        │  .03.27自許苗板橋南雅│
│  │                │        │      │              │              │    │        │  郵局匯入。          │
├─┼────────┼────┼───┼───────┼───────┼──┼────┼───────────┤
│13│板橋南雅郵局    │00000000│劉美雲│     3,500,000│     3,664,598│ 2年│96.04.08│(1)固定利率，到期不自動│
│  │郵政定期儲金存單│        │      │              │              │    │98.04.08│  轉存。              │
│  │（整存整付）    │        │      │              │              │    │        │(2)到期後，本金增為360 │
│  │                │        │      │              │              │    │        │  萬元續定存一年，至  │
│  │                │        │      │              │              │    │        │  98.07.24提前解約，本│
│  │                │        │      │              │              │    │        │  金及實際受付利息5,67│
│  │                │        │      │              │              │    │        │  0 轉存至劉美雲上開郵│
│  │                │        │      │              │              │    │        │  局帳戶，其後於98.07.│
│  │                │        │      │              │              │    │        │  27提付400 萬元支票票│
│  │                │        │      │              │              │    │        │  款。                │
│  │                │        │      │              │              │    │        │(3)其中本金346 萬元，前│
│  │                │        │      │              │              │    │        │  自92年至95年間之原定│
│  │                │        │      │              │              │    │        │  存存單號碼為00000000│
│  │                │        │      │              │              │    │        │  、00000000、00000000│
│  │                │        │      │              │              │    │        │  、00000000等        │
├─┴────────┼────┼───┼───────┼───────┼──┼────┼───────────┤
│合                計│        │      │    16,100,000│    16,569,750│    │        │                      │
└──────────┴────┴───┴───────┴───────┴──┴────┴───────────┘
附表二：
┌─┬────────┬────┬───┬───────┬───────┬──┬────┬───────────┐
│編│ 定 存 單 類 別 │存單號碼│戶  名│本          金│ 預定到期本息 │期限│存款日期│備                  註│
│號│                │        │      │（新臺幣：元）│（新臺幣：元）│    │到期日期│                      │
├─┼────────┼────┼───┼───────┼───────┼──┼────┼───────────┤
│01│板橋南雅郵局    │00000000│劉真妏│     1,800,000│              │ 2年│94.06.26│(1)機動利率，到期不自動│
│  │郵政定期儲金存單│        │      │              │              │    │96.06.26│  轉存。              │
│  │（整存整付）    │        │      │              │              │    │        │(2)於96.06.05提前解約，│
│  │                │        │      │              │              │    │        │  其本金及實際受付利息│
│  │                │        │      │              │              │    │        │  56,461元轉存至劉真妏│
│  │                │        │      │              │              │    │        │  板橋南雅郵局0000000 │
│  │                │        │      │              │              │    │        │  號帳戶。            │
│  │                │        │      │              │              │    │        │(3)前92至93年間原定存存│
│  │                │        │      │              │              │    │        │  單號碼為            │
│  │                │        │      │              │              │    │        │  00000000、00000000、│
│  │                │        │      │              │              │    │        │  00000000等。        │
│  │                │        │      │              │              │    │        │(4)原係由劉真妏華僑銀行│
│  │                │        │      │              │              │    │        │  板橋分行86.06.25二筆│
│  │                │        │      │              │              │    │        │  100 萬元、17萬元定存│
│  │                │        │      │              │              │    │        │  到期，續於87.06.25定│
│  │                │        │      │              │              │    │        │  存120 萬元，88.06.25│
│  │                │        │      │              │              │    │        │  續定存128 萬元，到期│
│  │                │        │      │              │              │    │        │  本息1,349,698 元存入│
│  │                │        │      │              │              │    │        │  劉真妏華僑銀行板橋分│
│  │                │        │      │              │              │    │        │  行活儲帳戶，89.06.26│
│  │                │        │      │              │              │    │        │  再提轉1,350,257 元滯│
│  │                │        │      │              │              │    │        │  留真妏板橋南雅郵局帳│
│  │                │        │      │              │              │    │        │  戶，再提存135 萬元滯│
│  │                │        │      │              │              │    │        │  留真妏板橋南雅郵局定│
│  │                │        │      │              │              │    │        │  存。                │
├─┼────────┼────┼───┼───────┼───────┼──┼────┼───────────┤
│02│板橋南雅郵局    │00000000│劉真妏│     3,200,000│              │ 1年│95.04.30│(1)機動利率，到期不自動│
│  │郵政定期儲金存單│        │      │              │              │    │96.04.30│  轉存。              │
│  │（整存整付）    │        │      │              │              │    │        │(2)到期後，其本金中120 │
│  │                │        │      │              │              │    │        │  萬元及實際受付利息  │
│  │                │        │      │              │              │    │        │  68,470元，於96.05.29│
│  │                │        │      │              │              │    │        │  轉存至劉真妏上開郵局│
│  │                │        │      │              │              │    │        │  帳戶，本金中200 萬元│
│  │                │        │      │              │              │    │        │  續定存一年（存單號碼│
│  │                │        │      │              │              │    │        │  00000000）。其後於96│
│  │                │        │      │              │              │    │        │  .06.05，上開本金120 │
│  │                │        │      │              │              │    │        │  萬元提款匯兌至他帳戶│
│  │                │        │      │              │              │    │        │  ，上開本金200 萬元續│
│  │                │        │      │              │              │    │        │  定存部分，提前解約，│
│  │                │        │      │              │              │    │        │  本金200 萬元及實際受│
│  │                │        │      │              │              │    │        │  付利息2,746 元，轉存│
│  │                │        │      │              │              │    │        │  至劉真妏上開郵局帳戶│
│  │                │        │      │              │              │    │        │  。再於96.06.11，與下│
│  │                │        │      │              │              │    │        │  列同於96.06.05提前解│
│  │                │        │      │              │              │    │        │  約之各筆轉存至劉真妏│
│  │                │        │      │              │              │    │        │  上開郵局帳戶之定存本│
│  │                │        │      │              │              │    │        │  息，提轉匯兌900 萬元│
│  │                │        │      │              │              │    │        │  至他帳戶。          │
│  │                │        │      │              │              │    │        │(3)前自92年至94年間原定│
│  │                │        │      │              │              │    │        │  存存單號碼為        │
│  │                │        │      │              │              │    │        │  00000000、00000000等│
│  │                │        │      │              │              │    │        │  。                  │
├─┼────────┼────┼───┼───────┼───────┼──┼────┼───────────┤
│03│板橋南雅郵局    │00000000│劉真妏│       340,000│       347,122│ 1年│95.06.26│(1)固定利率，到期不自動│
│  │郵政定期儲金存單│        │      │              │              │    │96.06.26│  轉存。              │
│  │（整存整付）    │        │      │              │              │    │        │(2)於96.06.05提前解約，│
│  │                │        │      │              │              │    │        │  本金及實際受付利息  │
│  │                │        │      │              │              │    │        │  4,288 元，轉存至劉真│
│  │                │        │      │              │              │    │        │  妏上開郵局帳戶。    │
│  │                │        │      │              │              │    │        │(3)95.06.26許苗板橋南雅│
│  │                │        │      │              │              │    │        │  郵局提領13萬元，劉真│
│  │                │        │      │              │              │    │        │  妏板橋南雅郵局提領19│
│  │                │        │      │              │              │    │        │  萬元。              │
├─┼────────┼────┼───┼───────┼───────┼──┼────┼───────────┤
│04│板橋南雅郵局    │00000000│劉真妏│       500,000│       510,729│ 1年│95.07.24│(1)固定利率，到期不自動│
│  │郵政定期儲金存單│        │      │              │              │    │96.07.24│  轉存。              │
│  │（整存整付）    │        │      │              │              │    │        │(2)於96.06.05提前解約，│
│  │                │        │      │              │              │    │        │  本金及實際受付利息  │
│  │                │        │      │              │              │    │        │  6,029 元，轉存至劉真│
│  │                │        │      │              │              │    │        │  妏上開郵局帳戶。    │
│  │                │        │      │              │              │    │        │(3)95.07.24劉欽史板橋南│
│  │                │        │      │              │              │    │        │  雅郵局提領10萬元；劉│
│  │                │        │      │              │              │    │        │  欽史板橋南雅郵局定存│
│  │                │        │      │              │              │    │        │  （00000000）40萬元解│
│  │                │        │      │              │              │    │        │  提轉存。            │
├─┼────────┼────┼───┼───────┼───────┼──┼────┼───────────┤
│05│板橋南雅郵局    │00000000│劉真妏│     1,300,000│     1,358,151│ 2年│95.08.08│(1)固定利率，到期不自動│
│  │郵政定期儲金存單│        │      │              │              │    │97.08.08│  轉存。              │
│  │（整存整付）    │        │      │              │              │    │        │(2)於96.06.05提前解約，│
│  │                │        │      │              │              │    │        │  本金及實際受付利息  │
│  │                │        │      │              │              │    │        │  14,960元，轉存至劉真│
│  │                │        │      │              │              │    │        │  妏上開郵局帳戶。    │
│  │                │        │      │              │              │    │        │(3)95.08.08劉欽史華僑銀│
│  │                │        │      │              │              │    │        │  行板橋分行定存到期本│
│  │                │        │      │              │              │    │        │  息530,108 元、825,63│
│  │                │        │      │              │              │    │        │  0 元，存入劉欽史華僑│
│  │                │        │      │              │              │    │        │  銀行板橋分行活儲帳戶│
│  │                │        │      │              │              │    │        │  後，轉匯1,356,426 元│
│  │                │        │      │              │              │    │        │  至劉真妏板橋南雅郵局│
│  │                │        │      │              │              │    │        │  帳戶，提領130 萬元定│
│  │                │        │      │              │              │    │        │  存。                │
├─┼────────┼────┼───┼───────┼───────┼──┼────┼───────────┤
│06│板橋南雅郵局    │00000000│劉真妏│       540,000│       551,587│ 1年│95.09.05│(1)固定利率，到期不自動│
│  │郵政定期儲金存單│        │      │              │              │    │96.09.05│  轉存。              │
│  │（整存整付）    │        │      │              │              │    │        │(2)於96.06.05提前解約，│
│  │                │        │      │              │              │    │        │  本金及實際受付利息  │
│  │                │        │      │              │              │    │        │  5,638 元，轉存至劉真│
│  │                │        │      │              │              │    │        │  妏上開郵局帳戶。    │
│  │                │        │      │              │              │    │        │(3)前自92年至94年間之原│
│  │                │        │      │              │              │    │        │  定存存單號碼為      │
│  │                │        │      │              │              │    │        │  00000000、00000000、│
│  │                │        │      │              │              │    │        │  00000000等。        │
├─┼────────┼────┼───┼───────┼───────┼──┼────┼───────────┤
│07│板橋南雅郵局    │00000000│劉真妏│     1,700,000│     1,737,346│ 1年│95.10.31│(1)固定利率，到期不自動│
│  │郵政定期儲金存單│        │      │              │              │    │96.10.31│  轉存。              │
│  │（整存整付）    │        │      │              │              │    │        │(2)於96.06.05提前解約，│
│  │                │        │      │              │              │    │        │  本金及實際受付利息  │
│  │                │        │      │              │              │    │        │  14,696元，轉存至劉真│
│  │                │        │      │              │              │    │        │  妏上開郵局帳戶。    │
│  │                │        │      │              │              │    │        │(3)前自91年至94年間之原│
│  │                │        │      │              │              │    │        │  定存存單號碼為      │
│  │                │        │      │              │              │    │        │  00000000、00000000、│
│  │                │        │      │              │              │    │        │  00000000、00000000等│
│  │                │        │      │              │              │    │        │  。                  │
├─┼────────┼────┼───┼───────┼───────┼──┼────┼───────────┤
│08│板橋南雅郵局    │00000000│劉真妏│       300,000│       306,590│ 1年│95.11.29│(1)固定利率，到期不自動│
│  │郵政定期儲金存單│        │      │              │              │    │96.11.29│  轉存。              │
│  │（整存整付）    │        │      │              │              │    │        │(2)於96.06.05提前解約，│
│  │                │        │      │              │              │    │        │  本金及實際受付利息  │
│  │                │        │      │              │              │    │        │  2,255 元，轉存至劉真│
│  │                │        │      │              │              │    │        │  妏上開郵局帳戶。    │
│  │                │        │      │              │              │    │        │(3)前於92至94年間之原定│
│  │                │        │      │              │              │    │        │  存存單號碼為        │
│  │                │        │      │              │              │    │        │  00000000、00000000、│
│  │                │        │      │              │              │    │        │  00000000、00000000等│
│  │                │        │      │              │              │    │        │  。                  │
│  │                │        │      │              │              │    │        │(4)本金30萬元，於92.04.│
│  │                │        │      │              │              │    │        │  30自許苗板橋南雅郵局│
│  │                │        │      │              │              │    │        │  存入。              │
├─┼────────┼────┼───┼───────┼───────┼──┼────┼───────────┤
│09│板橋南雅郵局    │00000000│劉真妏│       260,000│       265,791│ 1年│96.03.06│(1)固定利率，到期不自動│
│  │郵政定期儲金存單│        │      │              │              │    │97.03.06│  轉存。              │
│  │（整存整付）    │        │      │              │              │    │        │(2)於96.06.05提前解約，│
│  │                │        │      │              │              │    │        │  本金及實際受付利息  │
│  │                │        │      │              │              │    │        │  875 元，轉存至劉真妏│
│  │                │        │      │              │              │    │        │  上開郵局帳戶。      │
│  │                │        │      │              │              │    │        │(3)前於95年間之原定存存│
│  │                │        │      │              │              │    │        │  單號碼為00000000等。│
├─┼────────┼────┼───┼───────┼───────┼──┼────┼───────────┤
│10│板橋南雅郵局    │00000000│劉真妏│       500,000│       523,514│ 2年│96.04.01│(1)固定利率，到期不自動│
│  │郵政定期儲金存單│        │      │              │              │    │98.04.01│  轉存。              │
│  │（整存整付）    │        │      │              │              │    │        │(2)於96.06.05提前解約，│
│  │                │        │      │              │              │    │        │  本金及實際受付利息  │
│  │                │        │      │              │              │    │        │  1,222 元，轉存至劉真│
│  │                │        │      │              │              │    │        │  妏上開郵局帳戶。    │
│  │                │        │      │              │              │    │        │(3)前自94年至95年間之原│
│  │                │        │      │              │              │    │        │  定存存單號碼為      │
│  │                │        │      │              │              │    │        │  00000000、00000000等│
│  │                │        │      │              │              │    │        │  。                  │
├─┼────────┼────┼───┼───────┼───────┼──┼────┼───────────┤
│11│板橋南雅郵局    │00000000│劉真妏│       360,000│       368,129│ 1年│96.04.15│(1)固定利率，到期不自動│
│  │郵政定期儲金存單│        │      │              │              │    │97.04.15│  轉存。              │
│  │（整存整付）    │        │      │              │              │    │        │(2)於96.06.05提前解約，│
│  │                │        │      │              │              │    │        │  本金及實際受付利息  │
│  │                │        │      │              │              │    │        │  698 元，轉存至劉真妏│
│  │                │        │      │              │              │    │        │  上開郵局帳戶。      │
│  │                │        │      │              │              │    │        │(3)前自94年至95年間之原│
│  │                │        │      │              │              │    │        │  定存存單號碼為      │
│  │                │        │      │              │              │    │        │  00000000、00000000等│
│  │                │        │      │              │              │    │        │  。                  │
├─┼────────┼────┼───┼───────┼───────┼──┼────┼───────────┤
│12│板橋南雅郵局    │00000000│劉真妏│     2,000,000│              │ 1年│96.04.30│(1)固定利率，到期不自動│
│  │郵政定期儲金存單│        │      │              │              │    │97.04.30│  轉存。              │
│  │（整存整付）    │        │      │              │              │    │        │(2)於96.06.05提前解約，│
│  │                │        │      │              │              │    │        │  本金及實際受付利息  │
│  │                │        │      │              │              │    │        │  2,746 元，轉存至劉真│
│  │                │        │      │              │              │    │        │  妏上開郵局帳戶。    │
│  │                │        │      │              │              │    │        │(3)前原定存存單號碼為  │
│  │                │        │      │              │              │    │        │  00000000。          │
│  │                │        │      │              │              │    │        │(4)此部分起訴書附表二漏│
│  │                │        │      │              │              │    │        │  載。                │
├─┴────────┼────┼───┼───────┼───────┼──┼────┼───────────┤
│合                計│        │      │    12,800,000│              │    │        │受付利息178,338 元    │
└──────────┴────┴───┴───────┴───────┴──┴────┴───────────┘
附表三：本件相關帳戶
┌─┬───┬────────┬────────┬────┬───────────────┐
│編│戶  名│金融機構        │帳戶帳號        │開戶日期│備                          註│
│號│      │                │                │        │                              │
├─┼───┼────────┼────────┼────┼───────────────┤
│01│許  苗│板橋南雅郵局    │0000000-0000000 │79.05.10│                              │
│  │      │                │（存簿儲金）    │        │                              │
│  │      ├────────┼────────┼────┼───────────────┤
│  │      │板橋漢生郵局    │0000000-0000000 │86.06.03│                              │
│  │      │                │（存簿儲金）    │        │                              │
│  │      ├────────┼────────┼────┼───────────────┤
│  │      │嘉義大林郵局    │定期儲金存款    │        │                              │
│  │      ├────────┼────────┼────┼───────────────┤
│  │      │華僑銀行板橋分行│000-000-00000000│91.02.19│(1)華僑銀行已於96.12 經花旗（臺│
│  │      │                │（活期儲蓄存款）│        │  灣）商業銀行購併。          │
│  │      │                ├────────┼────┼───────────────┤
│  │      │                │000-000-00000000│91.02.19│                              │
│  │      │                │（定期存款）    │        │                              │
├─┼───┼────────┼────────┼────┼───────────────┤
│02│劉欽史│板橋南雅郵局    │0000000-0000000 │68.09.25│                              │
│  │      │                │（存簿儲金）    │        │                              │
│  │      ├────────┼────────┼────┼───────────────┤
│  │      │華僑銀行板橋分行│000-000-00000000│86.07.18│(1)98.11.11變更印鑑。          │
│  │      │                │（活期儲蓄存款）│        │                              │
│  │      │                ├────────┼────┼───────────────┤
│  │      │                │000-000-00000000│85.06.24│                              │
│  │      │                │（定期存款）    │        │                              │
├─┼───┼────────┼────────┼────┼───────────────┤
│03│劉美雲│板橋南雅郵局    │0000000-0000000 │68.08.07│                              │
│  │      │                │（存簿儲金）    │        │                              │
│  │      │                ├────────┼────┼───────────────┤
│  │      │                │0000000-0000000 │90.11.28│                              │
│  │      │                │（存簿儲金）    │        │                              │
│  │      ├────────┼────────┼────┼───────────────┤
│  │      │嘉義大林郵局    │定期儲金存款    │        │                              │
│  │      ├────────┼────────┼────┼───────────────┤
│  │      │華僑銀行板橋分行│000-000-00000000│91.03.22│                              │
│  │      │                │（活期儲蓄存款）│        │                              │
│  │      │                ├────────┼────┼───────────────┤
│  │      │                │000-000-00000000│91.03.22│                              │
│  │      │                │（定期存款）    │        │                              │
├─┼───┼────────┼────────┼────┼───────────────┤
│04│劉真妏│板橋南雅郵局    │0000000-0000000 │84.03.04│                              │
│  │      │                │（存簿儲金）    │        │                              │
│  │      │                ├────────┼────┼───────────────┤
│  │      │                │0000000-0000000 │89.05.18│                              │
│  │      │                │（存簿儲金）    │        │                              │
│  │      ├────────┼────────┼────┼───────────────┤
│  │      │嘉義大林郵局    │（定期儲金存款）│        │                              │
│  │      ├────────┼────────┼────┼───────────────┤
│  │      │華僑銀行板橋分行│000-000-00000000│87.07.29│(1)96.12.07變更印鑑。          │
│  │      │                │（活期儲蓄存款）│        │                              │
│  │      │                ├────────┼────┼───────────────┤
│  │      │                │000-000-00000000│86.06.25│                              │
│  │      │                │（定期存款）    │        │                              │
├─┼───┼────────┼────────┼────┼───────────────┤
│05│許坤義│板橋南雅郵局    │0000000-0000000 │91.06.07│                              │
│  │      │                │（存簿儲金）    │        │                              │
├─┼───┼────────┼────────┼────┼───────────────┤
│06│張文瑞│臺北龍山郵局    │0000000-0000000 │        │                              │
│  │      │                │（存簿儲金）    │        │                              │
└─┴───┴────────┴────────┴────┴───────────────┘
附表：許苗板橋漢生郵局儲金帳戶（摘錄部分交易明細）
┌────┬───────┬───────┬─────────────────┐
│交易日期│提          款│存          款│備                              註│
│        │（新臺幣：元）│（新臺幣：元）│                                  │
├────┼───────┼───────┼─────────────────┤
│89.10.16│              │       447,395│                                  │
├────┼───────┼───────┼─────────────────┤
│89.12.28│       400,000│              │                                  │
├────┼───────┼───────┼─────────────────┤
│90.02.23│        80,000│              │                                  │
├────┼───────┼───────┼─────────────────┤
│90.04.02│        20,000│              │                                  │
├────┼───────┼───────┼─────────────────┤
│90.04.23│        50,000│              │                                  │
├────┼───────┼───────┼─────────────────┤
│90.10.31│              │       157,727│                                  │
├────┼───────┼───────┼─────────────────┤
│90.11.02│              │       110,174│                                  │
│        ├───────┼───────┼─────────────────┤
│        │              │       638,678│                                  │
├────┼───────┼───────┼─────────────────┤
│91.02.19│     1,000,000│              │提轉如附表編號1 許苗華僑銀行板橋分│
│        │              │              │行定存。                          │
├────┼───────┼───────┼─────────────────┤
│91.02.27│              │       291,218│                                  │
│        ├───────┼───────┼─────────────────┤
│        │              │       977,842│                                  │
│        ├───────┼───────┼─────────────────┤
│        │     1,000,000│              │提轉如附表編號2 許苗華僑銀行板橋分│
│        │              │              │行定存。                          │
├────┼───────┼───────┼─────────────────┤
│91.04.10│              │       301,384│                                  │
│        ├───────┼───────┼─────────────────┤
│        │              │       610,000│                                  │
│        ├───────┼───────┼─────────────────┤
│        │       180,514│              │                                  │
├────┼───────┼───────┼─────────────────┤
│91.04.15│     1,000,000│              │提轉如附表編號14許真妏華僑銀行板橋│
│        │              │              │分行定存。                        │
├────┼───────┼───────┼─────────────────┤
│91.10.25│        31,000│              │                                  │
├────┼───────┼───────┼─────────────────┤
│96.02.26│              │       765,501│(1)許苗華僑銀行板橋分行活儲帳戶匯入│
│        │              │              │(2)原附表編號6 許苗華僑銀行板橋分行│
│        │              │              │  定存到期本息。                  │
│        ├───────┼───────┼─────────────────┤
│        │       800,000│              │提轉附表一編號10劉美雲板橋南雅郵局│
│        │              │              │定期存款                          │
└────┴───────┴───────┴─────────────────┘
附表：許苗板橋南雅郵局儲金帳戶（摘錄部分交易明細）
┌────┬───────┬───────┬─────────────────┐
│交易日期│提          款│存          款│備                              註│
│        │（新臺幣：元）│（新臺幣：元）│                                  │
├────┼───────┼───────┼─────────────────┤
│89.05.26│              │       100,888│00000000                          │
│        ├───────┼───────┼─────────────────┤
│        │       100,000│              │                                  │
├────┼───────┼───────┼─────────────────┤
│90.11.02│              │       110,174│                                  │
│        ├───────┼───────┼─────────────────┤
│        │       110,174│              │                                  │
├────┼───────┼───────┼─────────────────┤
│90.11.16│              │       150,000│                                  │
├────┼───────┼───────┼─────────────────┤
│90.12.27│              │        13,105│定期轉帳                          │
├────┼───────┼───────┼─────────────────┤
│90.12.28│              │       313,084│                                  │
│        │              │       417,446│                                  │
│        ├───────┼───────┼─────────────────┤
│        │       800,000│              │                                  │
├────┼───────┼───────┼─────────────────┤
│91.04.08│              │       129,866│                                  │
├────┼───────┼───────┼─────────────────┤
│91.04.10│       100,000│              │                                  │
│        ├───────┼───────┼─────────────────┤
│        │              │       130,000│                                  │
├────┼───────┼───────┼─────────────────┤
│91.05.08│       100,000│              │                                  │
├────┼───────┼───────┼─────────────────┤
│91.06.05│              │       400,000│                                  │
│        ├───────┼───────┼─────────────────┤
│        │       400,000│              │                                  │
├────┼───────┼───────┼─────────────────┤
│92.03.27│              │     3,070,000│                                  │
│        ├───────┼───────┼─────────────────┤
│        │     3,000,000│              │匯至劉美雲板橋南雅郵局定存（附表一│
│        │              │              │編號12）                          │
│        ├───────┼───────┼─────────────────┤
│        │       120,000│              │                                  │
├────┼───────┼───────┼─────────────────┤
│92.04.28│              │       297,666│                                  │
├────┼───────┼───────┼─────────────────┤
│92.04.30│       300,000│              │                                  │
├────┼───────┼───────┼─────────────────┤
│93.11.22│              │        94,183│                                  │
├────┼───────┼───────┼─────────────────┤
│93.11.24│       110,000│              │                                  │
├────┼───────┼───────┼─────────────────┤
│95.04.13│              │       100,133│                                  │
├────┼───────┼───────┼─────────────────┤
│95.06.26│       130,000│              │                                  │
├────┼───────┼───────┼─────────────────┤
│95.07.25│              │       947,901│附表編號72劉欽史華僑銀行板橋分行定│
│        │              │              │存到期本息，存至劉欽史華僑銀行板橋│
│        │              │              │分行活儲帳戶後匯入                │
│        ├───────┼───────┼─────────────────┤
│        │       930,000│              │提轉許苗板橋南雅郵局定存（00000000│
│        │              │              │）                                │
├────┼───────┼───────┼─────────────────┤
│95.11.07│              │     1,327,664│附表編號5 許苗華僑銀行板橋分行定存│
│        │              │              │到期本息，存至許苗華僑銀行板橋分行│
│        │              │              │活儲帳戶後匯入                    │
│        ├───────┼───────┼─────────────────┤
│        │     1,200,000│              │提轉附表一編號7 定存（00000000）  │
├────┼───────┼───────┼─────────────────┤
│95.11.24│       100,000│              │提轉附表一編號8 定存（00000000 ） │
│        │              │              │                                  │
├────┼───────┼───────┼─────────────────┤
│96.03.21│              │     1,050,950│附表編號7 許苗華僑銀行板橋分行定存│
│        │              │              │本息，到期存至許苗華僑銀行板橋分行│
│        │              │              │活儲帳戶後匯入                    │
│        ├───────┼───────┼─────────────────┤
│        │     1,000,000│              │提轉附表一編號11定存（00000000）  │
└────┴───────┴───────┴─────────────────┘
附表：劉欽史板橋南雅郵局儲金帳戶（摘錄部分交易明細）
┌────┬───────┬───────┬─────────────────┐
│交易日期│提          款│存          款│備                              註│
│        │（新臺幣：元）│（新臺幣：元）│                                  │
├────┼───────┼───────┼─────────────────┤
│88.01.08│              │       255,911│                                  │
│        ├───────┼───────┼─────────────────┤
│        │       270,000│              │                                  │
├────┼───────┼───────┼─────────────────┤
│88.07.05│              │       105,180│退役俸                            │
│        ├───────┼───────┼─────────────────┤
│        │       110,000│              │                                  │
├────┼───────┼───────┼─────────────────┤
│89.01.01│              │       105,180│退役俸                            │
├────┼───────┼───────┼─────────────────┤
│89.01.04│              │       129,171│                                  │
├────┼───────┼───────┼─────────────────┤
│89.01.10│              │       285,281│                                  │
│        ├───────┼───────┼─────────────────┤
│        │       400,000│              │                                  │
├────┼───────┼───────┼─────────────────┤
│89.07.01│              │       105,180│退役俸                            │
├────┼───────┼───────┼─────────────────┤
│89.07.05│              │       158,225│                                  │
├────┼───────┼───────┼─────────────────┤
│89.07.21│              │       400,000│                                  │
│        ├───────┼───────┼─────────────────┤
│        │       630,000│              │轉存劉欽史板橋南雅郵局定存        │
├────┼───────┼───────┼─────────────────┤
│89.08.02│              │       395,853│                                  │
├────┼───────┼───────┼─────────────────┤
│89.08.04│              │       680,000│                                  │
│        ├───────┼───────┼─────────────────┤
│        │       500,000│              │轉存劉欽史板橋南雅郵局定存        │
├────┼───────┼───────┼─────────────────┤
│89.08.08│       500,000│              │                                  │
├────┼───────┼───────┼─────────────────┤
│89.08.21│        50,000│              │                                  │
├────┼───────┼───────┼─────────────────┤
│89.09.05│              │       360,000│                                  │
│        ├───────┼───────┼─────────────────┤
│        │       100,000│              │                                  │
├────┼───────┼───────┼─────────────────┤
│89.09.06│       150,000│              │轉存劉欽史板橋南雅郵局定存        │
├────┼───────┼───────┼─────────────────┤
│89.10.07│              │       636,049│                                  │
├────┼───────┼───────┼─────────────────┤
│89.10.11│       630,000│              │轉存劉欽史板橋南雅郵局定存        │
├────┼───────┼───────┼─────────────────┤
│90.07.01│              │       108,168│退役俸                            │
├────┼───────┼───────┼─────────────────┤
│90.07.23│       100,000│              │                                  │
├────┼───────┼───────┼─────────────────┤
│91.03.18│              │       550,379│                                  │
│        ├───────┼───────┼─────────────────┤
│        │       600,000│              │                                  │
├────┼───────┼───────┼─────────────────┤
│91.07.01│              │       108,168│退役俸                            │
├────┼───────┼───────┼─────────────────┤
│91.07.22│       100,000│              │                                  │
├────┼───────┼───────┼─────────────────┤
│92.01.01│              │       108,168│退役俸                            │
├────┼───────┼───────┼─────────────────┤
│92.04.29│              │        70,000│                                  │
├────┼───────┼───────┼─────────────────┤
│92.06.26│       150,000│              │                                  │
├────┼───────┼───────┼─────────────────┤
│92.07.01│              │       108,168│退役俸                            │
├────┼───────┼───────┼─────────────────┤
│93.01.01│              │       108,168│退役俸                            │
├────┼───────┼───────┼─────────────────┤
│93.07.01│              │       108,168│退役俸                            │
├────┼───────┼───────┼─────────────────┤
│93.07.22│       250,000│              │轉存劉欽史板橋南雅郵局定存        │
├────┼───────┼───────┼─────────────────┤
│94.01.01│              │       108,168│退役俸                            │
├────┼───────┼───────┼─────────────────┤
│94.06.27│       100,000│              │                                  │
├────┼───────┼───────┼─────────────────┤
│94.07.01│              │       111,156│退役俸                            │
├────┼───────┼───────┼─────────────────┤
│94.07.22│       150,000│              │                                  │
├────┼───────┼───────┼─────────────────┤
│95.01.01│              │       111,156│退役俸                            │
├────┼───────┼───────┼─────────────────┤
│95.06.27│       100,000│              │                                  │
├────┼───────┼───────┼─────────────────┤
│95.07.01│              │       111,156│退役俸                            │
├────┼───────┼───────┼─────────────────┤
│95.07.24│       100,000│              │                                  │
├────┼───────┼───────┼─────────────────┤
│96.01.01│              │       111,156│退役俸                            │
├────┼───────┼───────┼─────────────────┤
│96.02.09│        30,000│              │                                  │
│        ├───────┼───────┼─────────────────┤
│        │       100,000│              │                                  │
└────┴───────┴───────┴─────────────────┘
附表：劉美雲板橋南雅郵局0000000 儲金帳戶（摘錄部分交易明
      細）
┌────┬───────┬───────┬─────────────────┐
│交易日期│提          款│存          款│備                              註│
│        │（新臺幣：元）│（新臺幣：元）│                                  │
├────┼───────┼───────┼─────────────────┤
│90.04.02│              │       550,000│                                  │
├────┼───────┼───────┼─────────────────┤
│90.04.09│       200,000│              │                                  │
├────┼───────┼───────┼─────────────────┤
│90.05.15│       100,000│              │                                  │
├────┼───────┼───────┼─────────────────┤
│90.06.15│       100,000│              │                                  │
├────┼───────┼───────┼─────────────────┤
│92.12.11│              │       300,000│                                  │
├────┼───────┼───────┼─────────────────┤
│95.04.10│              │       549,600│                                  │
├────┼───────┼───────┼─────────────────┤
│95.04.11│       150,000│              │                                  │
└────┴───────┴───────┴─────────────────┘
附表：劉美雲板橋南雅郵局0000000 儲金帳戶（摘錄部分交易明
      細）
┌────┬───────┬───────┬─────────────────┐
│交易日期│提          款│存          款│備                              註│
│        │（新臺幣：元）│（新臺幣：元）│                                  │
├────┼───────┼───────┼─────────────────┤
│90.12.21│              │       400,000│                                  │
├────┼───────┼───────┼─────────────────┤
│90.12.28│              │       800,000│                                  │
├────┼───────┼───────┼─────────────────┤
│91.04.10│              │       100,000│                                  │
│        │              │       180,000│                                  │
│        ├───────┼───────┼─────────────────┤
│        │       133,102│              │                                  │
├────┼───────┼───────┼─────────────────┤
│91.04.15│     1,000,000│              │                                  │
├────┼───────┼───────┼─────────────────┤
│91.06.05│              │       103,468│許苗板橋南雅郵局定存（00000000）本│
│        │              │              │息到期匯入                        │
│        ├───────┼───────┼─────────────────┤
│        │              │       400,000│                                  │
├────┼───────┼───────┼─────────────────┤
│91.07.11│              │       187,427│許苗板橋南雅郵局定存（00000000）到│
│        │              │              │期本息匯入                        │
├────┼───────┼───────┼─────────────────┤
│91.07.16│              │       499,823│                                  │
│        ├───────┼───────┼─────────────────┤
│        │       200,604│              │                                  │
├────┼───────┼───────┼─────────────────┤
│91.08.21│     1,000,000│              │                                  │
└────┴───────┴───────┴─────────────────┘
附表：劉真妏板橋南雅郵局儲金帳戶（摘錄部分交易明細）
┌────┬───────┬───────┬─────────────────┐
│交易日期│提          款│存          款│備                              註│
│        │（新臺幣：元）│（新臺幣：元）│                                  │
├────┼───────┼───────┼─────────────────┤
│89.06.26│              │     1,350,257│                                  │
│        ├───────┼───────┼─────────────────┤
│        │     1,350,000│              │                                  │
├────┼───────┼───────┼─────────────────┤
│95.06.26│       190,000│              │                                  │
├────┼───────┼───────┼─────────────────┤
│95.08.08│              │     1,356,396│劉真妏匯入                        │
│        ├───────┼───────┼─────────────────┤
│        │     1,300,000│              │                                  │
├────┼───────┼───────┼─────────────────┤
│96.02.09│              │       100,000│                                  │
├────┼───────┼───────┼─────────────────┤
│96.05.14│       200,000│              │                                  │
├────┼───────┼───────┼─────────────────┤
│96.05.25│       160,000│              │                                  │
├────┼───────┼───────┼─────────────────┤
│96.05.29│              │     1,268,470│                                  │
├────┼───────┼───────┼─────────────────┤
│96.06.05│     1,200,000│              │提轉匯至劉真妏花蓮二信中正分社    │
│        │              │              │00000000000000號帳戶              │
└────┴───────┴───────┴─────────────────┘
附表：許坤義（93.11.07死亡）板橋南雅郵局儲金帳戶（摘錄部
      分交易明細）
┌────┬───────┬───────┬─────────────────┐
│交易日期│提          款│存          款│備                              註│
│        │（新臺幣：元）│（新臺幣：元）│                                  │
├────┼───────┼───────┼─────────────────┤
│91.07.05│              │       622,663│                                  │
├────┼───────┼───────┼─────────────────┤
│91.07.16│              │       200,604│                                  │
├────┼───────┼───────┼─────────────────┤
│91.07.17│              │       123,942│                                  │
├────┼───────┼───────┼─────────────────┤
│91.08.21│     1,000,000│              │                                  │
└────┴───────┴───────┴─────────────────┘
附表：張文瑞臺北龍山郵局儲金帳戶（摘錄部分交易明細）
┌────┬───────┬───────┬─────────────────┐
│交易日期│提          款│存          款│備                              註│
│        │（新臺幣：元）│（新臺幣：元）│                                  │
├────┼───────┼───────┼─────────────────┤
│91.07.17│              │       376,058│                                  │
├────┼───────┼───────┼─────────────────┤
│91.07.26│              │       184,980│                                  │
├────┼───────┼───────┼─────────────────┤
│91.08.21│              │       570,130│                                  │
├────┼───────┼───────┼─────────────────┤
│91.08.21│     1,000,000│              │                                  │
└────┴───────┴───────┴─────────────────┘
附表：許苗華僑銀行板橋分行活儲帳戶（摘錄部分交易明細）
┌────┬───────┬───────┬─────────────────┐
│交易日期│提          款│存          款│備                              註│
│        │（新臺幣：元）│（新臺幣：元）│                                  │
├────┼───────┼───────┼─────────────────┤
│91.02.27│              │     1,000,000│                                  │
│        ├───────┼───────┼─────────────────┤
│        │     1,000,000│              │匯存至劉美雲華僑銀行板橋分行定存  │
├────┼───────┼───────┼─────────────────┤
│91.03.19│              │     1,000,000│                                  │
├────┼───────┼───────┼─────────────────┤
│91.03.22│              │     1,001,575│許苗華僑銀行板橋分行定存到期本息存│
│        │              │              │入                                │
│        ├───────┼───────┼─────────────────┤
│        │     1,000,000│              │均匯存至劉美雲華僑銀行板橋分行定存│
│        │     1,000,000│              │                                  │
├────┼───────┼───────┼─────────────────┤
│91.04.15│              │     3,000,000│                                  │
│        ├───────┼───────┼─────────────────┤
│        │     3,000,000│              │匯存至留真妏華僑銀行板橋分行定存  │
├────┼───────┼───────┼─────────────────┤
│91.08.21│              │     3,000,000│                                  │
│        ├───────┼───────┼─────────────────┤
│        │     3,000,000│              │匯存至劉美雲華僑銀行板橋分行定存，│
│        │              │              │續存至附表一編號6定存             │
├────┼───────┼───────┼─────────────────┤
│95.11.07│              │     1,325,185│許苗華僑銀行板橋分行定存到期本息存│
│        │              │              │入                                │
│        ├───────┼───────┼─────────────────┤
│        │              │         2,510│                                  │
│        ├───────┼───────┼─────────────────┤
│        │     1,327,694│              │其中120 萬元先匯至許苗板橋南雅郵局│
│        │              │              │帳戶，再提轉附表一編號7 劉美雲板橋│
│        │              │              │南雅郵局定存                      │
├────┼───────┼───────┼─────────────────┤
│96.02.26│              │       765,501│許苗華僑銀行板橋分行定存本息到期存│
│        │              │              │入                                │
│        ├───────┼───────┼─────────────────┤
│        │       765,501│              │先存至許苗板橋漢生郵局帳戶，再存至│
│        │              │              │附表一編號10劉美雲板橋南雅郵局定存│
├────┼───────┼───────┼─────────────────┤
│96.03.21│              │     1,050,950│許苗華僑銀行板橋分行定存本息到期存│
│        │              │              │入                                │
│        ├───────┼───────┼─────────────────┤
│        │     1,050,950│              │先存至許苗板橋南雅郵局帳戶，再將其│
│        │              │              │中100 萬元匯至附表一編號11劉美雲板│
│        │              │              │橋南雅郵局定存                    │
└────┴───────┴───────┴─────────────────┘
附表：劉欽史華僑銀行板橋分行活儲帳戶（摘錄部分交易明細）
┌────┬───────┬───────┬─────────────────┐
│交易日期│提          款│存          款│備                              註│
│        │（新臺幣：元）│（新臺幣：元）│                                  │
├────┼───────┼───────┼─────────────────┤
│87.01.15│              │       100,000│                                  │
│        │              │       212,653│                                  │
│        ├───────┼───────┼─────────────────┤
│        │       310,000│              │                                  │
├────┼───────┼───────┼─────────────────┤
│87.06.30│              │       127,853│                                  │
│        │              │        85,209│                                  │
│        ├───────┼───────┼─────────────────┤
│        │       210,000│              │                                  │
├────┼───────┼───────┼─────────────────┤
│87.07.08│              │       884,046│                                  │
│        ├───────┼───────┼─────────────────┤
│        │       860,680│              │                                  │
├────┼───────┼───────┼─────────────────┤
│87.07.18│              │       181,070│                                  │
│        ├───────┼───────┼─────────────────┤
│        │       200,000│              │                                  │
├────┼───────┼───────┼─────────────────┤
│87.08.04│              │         9,700│                                  │
│        │              │       159,767│                                  │
│        ├───────┼───────┼─────────────────┤
│        │       170,000│              │                                  │
├────┼───────┼───────┼─────────────────┤
│87.08.17│              │       106,582│                                  │
│        ├───────┼───────┼─────────────────┤
│        │       109,000│              │                                  │
├────┼───────┼───────┼─────────────────┤
│88.07.03│              │       214,351│                                  │
│        │              │       364,446│                                  │
│        ├───────┼───────┼─────────────────┤
│        │       550,000│              │                                  │
├────┼───────┼───────┼─────────────────┤
│88.10.08│              │       138,844│                                  │
│        ├───────┼───────┼─────────────────┤
│        │       140,000│              │                                  │
├────┼───────┼───────┼─────────────────┤
│88.10.20│              │       117,367│                                  │
│        ├───────┼───────┼─────────────────┤
│        │        80,000│              │                                  │
├────┼───────┼───────┼─────────────────┤
│89.07.21│              │       179,294│                                  │
│        │              │       221,503│                                  │
│        ├───────┼───────┼─────────────────┤
│        │       400,000│              │                                  │
├────┼───────┼───────┼─────────────────┤
│89.08.04│              │       189,872│                                  │
│        │              │       495,824│                                  │
│        ├───────┼───────┼─────────────────┤
│        │       680,000│              │                                  │
├────┼───────┼───────┼─────────────────┤
│89.09.05│              │       189,775│                                  │
│        │              │       179,295│                                  │
│        ├───────┼───────┼─────────────────┤
│        │       360,000│              │                                  │
├────┼───────┼───────┼─────────────────┤
│91.03.18│              │       600,000│                                  │
│        ├───────┼───────┼─────────────────┤
│        │       600,000│              │                                  │
├────┼───────┼───────┼─────────────────┤
│91.07.23│              │       131,000│                                  │
│        │              │       773,252│                                  │
│        ├───────┼───────┼─────────────────┤
│        │       900,000│              │                                  │
├────┼───────┼───────┼─────────────────┤
│91.08.05│              │       510,000│                                  │
│        ├───────┼───────┼─────────────────┤
│        │       510,000│              │                                  │
├────┼───────┼───────┼─────────────────┤
│91.10.11│              │       155,033│                                  │
│        │              │       820,000│                                  │
│        ├───────┼───────┼─────────────────┤
│        │       270,000│              │                                  │
│        │       705,000│              │                                  │
│        │         4,000│              │                                  │
├────┼───────┼───────┼─────────────────┤
│94.08.01│              │       824,662│                                  │
│        ├───────┼───────┼─────────────────┤
│        │       810,000│              │                                  │
├────┼───────┼───────┼─────────────────┤
│94.10.11│              │       281,129│                                  │
│        ├───────┼───────┼─────────────────┤
│        │       280,030│              │                                  │
├────┼───────┼───────┼─────────────────┤
│95.02.20│              │       356,147│                                  │
│        │              │       407,014│                                  │
│        ├───────┼───────┼─────────────────┤
│        │       750,000│              │                                  │
├────┼───────┼───────┼─────────────────┤
│95.03.20│              │       412,208│                                  │
│        │              │       641,298│                                  │
│        ├───────┼───────┼─────────────────┤
│        │     1,030,000│              │                                  │
├────┼───────┼───────┼─────────────────┤
│95.07.25│              │       947,901│                                  │
│        ├───────┼───────┼─────────────────┤
│        │       947,901│              │                                  │
├────┼───────┼───────┼─────────────────┤
│95.08.08│              │       530,108│                                  │
│        │              │       825,630│                                  │
│        ├───────┼───────┼─────────────────┤
│        │     1,356,426│              │匯款1,356,396 元（扣30元手續費）至│
│        │              │              │劉真妏板橋南雅郵局儲金帳戶。      │
└────┴───────┴───────┴─────────────────┘
附表：劉美雲華僑銀行板橋分行活儲帳戶（摘錄部分交易明細）
┌────┬───────┬───────┬─────────────────┐
│交易日期│提          款│存          款│備                              註│
│        │（新臺幣：元）│（新臺幣：元）│                                  │
├────┼───────┼───────┼─────────────────┤
│91.03.22│              │     1,000,000│                                  │
│        │              │     1,000,000│                                  │
│        ├───────┼───────┼─────────────────┤
│        │     1,000,000│              │                                  │
│        │     1,000,000│              │                                  │
├────┼───────┼───────┼─────────────────┤
│91.03.27│              │     1,000,000│                                  │
│        ├───────┼───────┼─────────────────┤
│        │     1,000,000│              │                                  │
├────┼───────┼───────┼─────────────────┤
│92.03.27│              │     1,026,471│                                  │
│        │              │     1,026,471│                                  │
│        │              │     1,026,312│                                  │
│        ├───────┼───────┼─────────────────┤
│        │     3,070,050│              │                                  │
├────┼───────┼───────┼─────────────────┤
│93.08.26│       150,000│              │                                  │
├────┼───────┼───────┼─────────────────┤
│94.08.26│        50,000│              │                                  │
├────┼───────┼───────┼─────────────────┤
│95.10.27│              │     3,053,094│                                  │
│        ├───────┼───────┼─────────────────┤
│        │        50,000│              │                                  │
│        │     3,000,000│              │                                  │
└────┴───────┴───────┴─────────────────┘
附表：劉真妏華僑銀行板橋分行活儲帳戶（摘錄部分交易明細）
┌────┬───────┬───────┬─────────────────┐
│交易日期│提          款│存          款│備                              註│
│        │（新臺幣：元）│（新臺幣：元）│                                  │
├────┼───────┼───────┼─────────────────┤
│89.06.26│              │     1,349,698│                                  │
│        ├───────┼───────┼─────────────────┤
│        │     1,350,257│              │                                  │
├────┼───────┼───────┼─────────────────┤
│91.11.06│              │     1,280,000│                                  │
│        ├───────┼───────┼─────────────────┤
│        │     1,280,000│              │                                  │
├────┼───────┼───────┼─────────────────┤
│92.04.16│              │     3,082,026│                                  │
│        ├───────┼───────┼─────────────────┤
│        │     3,082,050│              │                                  │
└────┴───────┴───────┴─────────────────┘
附表：許苗板橋南雅郵局定存
┌────┬────┬───────┬────────────┐
│存單號碼│起迄日期│本          金│備註                    │
│        │        │（新臺幣：元）│                        │
├────┼────┼───────┼────────────┤
│00000000│90.05.26│       100,000│(1)91.06.05解提，利息    │
│        │91.05.26│              │  3,468元               │
│        │        │              │(2)前存單00000000        │
├────┼────┼───────┼────────────┤
│00000000│90.07.11│       180,000│(1)91.07.11解提，利息    │
│        │90.07.11│              │  7,427元               │
├────┼────┼───────┼────────────┤
│00000000│95.06.27│       500,000│(1)99.03.30解提，利息    │
│        │96.06.27│              │  12,220元              │
│        │        │              │(2)由劉欽史、劉家宏、劉美│
│        │        │              │  雲、劉真妏共同繼承領取│
│        │        │              │  。                    │
├────┼────┼───────┼────────────┤
│00000000│95.07.25│       930,000│(1)99.03.30解提，利息    │
│        │96.07.25│              │  23,094元              │
│        │        │              │(2)由劉欽史、劉家宏、劉美│
│        │        │              │  雲、劉真妏共同繼承領取│
│        │        │              │  。                    │
└────┴────┴───────┴────────────┘
附表：劉欽史板橋南雅郵局定存
┌────┬────┬───────┬────────────┐
│存單號碼│起迄日期│本          金│備註                    │
│        │        │（新臺幣：元）│                        │
├────┼────┼───────┼────────────┤
│00000000│89.03.16│       500,000│(1)90.03.16解提，利息    │
│        │90.03.16│              │  27,311 元             │
│        │        │              │                        │
├────┼────┼───────┼────────────┤
│00000000│89.07.21│       630,000│(1)90.07.23解提，利息    │
│        │90.07.21│              │  32,760 元             │
│        │        │              │                        │
├────┼────┼───────┼────────────┤
│00000000│89.08.04│       500,000│(1)90.08.06解提，利息    │
│        │90.08.04│              │  25,659 元             │
│        │        │              │(2)新存單00000000        │
├────┼────┼───────┼────────────┤
│00000000│89.09.06│       150,000│(1)90.09.11解提，利息    │
│        │90.09.06│              │  7,522 元              │
│        │        │              │(2)新存單00000000        │
├────┼────┼───────┼────────────┤
│00000000│89.10.11│       630,000│(1)90.10.11解提，利息    │
│        │90.10.11│              │  30,598 元             │
│        │        │              │(2)新存單00000000        │
├────┼────┼───────┼────────────┤
│00000000│90.03.16│       530,000│(1)91.03.18解提，利息    │
│        │91.03.16│              │  20,379 元             │
├────┼────┼───────┼────────────┤
│00000000│90.06.08│       150,000│(1)91.06.26解提，利息    │
│        │91.06.08│              │  6,341元               │
├────┼────┼───────┼────────────┤
│00000000│90.07.23│       750,000│(1)91.07.23解提，利息    │
│        │91.07.23│              │  23,252 元             │
├────┼────┼───────┼────────────┤
│00000000│90.08.04│       500,000│(1)91.08.05解提，利息    │
│        │91.08.04│              │  15,234 元             │
│        │        │              │(2)前存單00000000        │
├────┼────┼───────┼────────────┤
│00000000│90.09.06│       150,000│(1)91.10.11解提，利息    │
│        │91.09.06│              │  4,469 元              │
│        │        │              │(2)前存單00000000        │
├────┼────┼───────┼────────────┤
│00000000│90.10.11│       650,000│(1)91.10.11解提，利息    │
│        │91.10.11│              │  17,669 元             │
│        │        │              │(2)前存單00000000        │
├────┼────┼───────┼────────────┤
│00000000│91.06.26│       150,000│(1)92.06.26解提，利息    │
│        │92.06.26│              │  2,984 元              │
│        │        │              │                        │
├────┼────┼───────┼────────────┤
│00000000│92.06.26│       300,000│(1)93.06.28解提，利息    │
│        │93.06.26│              │   4,620元              │
│        │        │              │(2)新存單00000000        │
├────┼────┼───────┼────────────┤
│00000000│93.06.26│       300,000│(1)94.06.27解提，利息    │
│        │94.06.26│              │  4,866 元              │
│        │        │              │(2)前存單00000000        │
├────┼────┼───────┼────────────┤
│00000000│93.07.22│       250,000│(1)94.07.22解提，利息    │
│        │94.07.22│              │  4,077 元              │
├────┼────┼───────┼────────────┤
│00000000│94.06.26│       400,000│(1)95.06.27解提，利息    │
│        │95.06.26│              │  7,682 元              │
├────┼────┼───────┼────────────┤
│00000000│94.07.22│       400,000│(1)95.07.24解提，利息    │
│        │95.07.22│              │  7,827 元              │
└────┴────┴───────┴────────────┘
附表：劉美雲板橋南雅郵局定存
┌────┬────┬───────┬────────────┐
│存單號碼│起迄日期│本          金│備註                    │
│        │        │（新臺幣：元）│                        │
├────┼────┼───────┼────────────┤
│00000000│92.03.27│     3,000,000│(1)93.03.29解提，利息    │
│        │93.02.27│              │  47,253元              │
│        │        │              │(2)新存單00000000        │
├────┼────┼───────┼────────────┤
│00000000│92.04.08│     3,460,000│(1)93.04.30解提，利息    │
│        │93.04.08│              │  54,338元              │
│        │        │              │(2)前存單00000000        │
│        │        │              │  新存單00000000        │
├────┼────┼───────┼────────────┤
│00000000│92.06.07│     1,170,000│(1)93.06.11解提，利息    │
│        │93.06.07│              │  18,095元              │
│        │        │              │(2)前存單00000000        │
│        │        │              │  新存單00000000        │
├────┼────┼───────┼────────────┤
│00000000│92.07.01│       500,000│(1)93.07.27解提，利息    │
│        │93.07.01│              │  7,691元               │
│        │        │              │(2)新存單00000000        │
├────┼────┼───────┼────────────┤
│00000000│92.07.27│       300,000│(1)93.07.27解提，利息    │
│        │93.07.27│              │  4,607元               │
│        │        │              │(2)前存單00000000        │
│        │        │              │  新存單00000000        │
├────┼────┼───────┼────────────┤
│00000000│92.10.02│       400,000│(1)93.10.13解提，利息    │
│        │93.10.02│              │  6,143元               │
│        │        │              │(2)前存單00000000        │
│        │        │              │  新存單00000000        │
├────┼────┼───────┼────────────┤
│00000000│92.12.25│       400,000│(1)93.12.27解提，利息    │
│        │93.12.25│              │  6,188元               │
│        │        │              │(2)前存單00000000        │
│        │        │              │  新存單00000000        │
├────┼────┼───────┼────────────┤
│00000000│93.03.27│     3,000,000│(1)94.03.29解提，利息    │
│        │94.03.27│              │  47,441元              │
│        │        │              │(2)前存單00000000        │
│        │        │              │  新存單00000000        │
├────┼────┼───────┼────────────┤
│00000000│93.04.08│     3,460,000│(1)94.04.12解提，利息    │
│        │94.04.08│              │  54,865元              │
│        │        │              │(2)前存單00000000        │
│        │        │              │  新存單00000000        │
├────┼────┼───────┼────────────┤
│00000000│93.06.07│     1,170,000│(1)94.06.22解提，利息    │
│        │94.06.07│              │  18,832元              │
│        │        │              │(2)前存單00000000        │
│        │        │              │  新存單00000000        │
├────┼────┼───────┼────────────┤
│00000000│93.07.01│       500,000│(1)94.07.26解提，利息    │
│        │94.07.01│              │  8,097元               │
│        │        │              │(2)前存單00000000        │
│        │        │              │  新存單00000000        │
├────┼────┼───────┼────────────┤
│00000000│93.07.27│       300,000│(1)94.07.28解提，利息    │
│        │94.07.27│              │  4,903元               │
│        │        │              │(2)前存單00000000        │
│        │        │              │  新存單00000000        │
├────┼────┼───────┼────────────┤
│00000000│93.08.26│       300,000│(1)94.08.26解提，利息    │
│        │94.08.26│              │  4,963元               │
│        │        │              │(2)新存單00000000        │
├────┼────┼───────┼────────────┤
│00000000│93.10.02│       400,000│(1)94.10.05解提，利息    │
│        │94.10.02│              │  6,727元               │
│        │        │              │(2)前存單00000000        │
│        │        │              │  新存單00000000        │
├────┼────┼───────┼────────────┤
│00000000│93.11.24│       200,000│(1)94.11.24解提，利息    │
│        │94.11.24│              │  3,455元               │
│        │        │              │                        │
├────┼────┼───────┼────────────┤
│00000000│93.12.25│       400,000│(1)95.01.06解提，利息    │
│        │94.12.25│              │  7,004元               │
│        │        │              │(2)前存單00000000        │
│        │        │              │  新存單00000000        │
├────┼────┼───────┼────────────┤
│00000000│94.03.27│     3,000,000│(1)95.04.06解提，利息    │
│        │95.03.27│              │  54,926元              │
│        │        │              │(2)前存單00000000        │
│        │        │              │  新存單00000000        │
├────┼────┼───────┼────────────┤
│00000000│94.04.08│     3,460,000│(1)95.04.12解提，利息    │
│        │95.04.08│              │  63,676元              │
│        │        │              │(2)前存單00000000        │
│        │        │              │  新存單00000000        │
├────┼────┼───────┼────────────┤
│00000000│94.06.07│     1,170,000│(1)95.06.07解提，利息    │
│        │95.06.07│              │  22,232元              │
│        │        │              │(2)前存單00000000        │
├────┼────┼───────┼────────────┤
│00000000│94.07.01│       500,000│(1)95.07.11解提，利息    │
│        │95.07.01│              │  9,639元               │
│        │        │              │(2)前存單00000000        │
│        │        │              │  新存單00000000        │
├────┼────┼───────┼────────────┤
│00000000│94.07.27│       300,000│(1)95.07.28解提，利息    │
│        │95.07.27│              │  5,849元               │
│        │        │              │(2)前存單00000000        │
│        │        │              │  新存單00000000        │
├────┼────┼───────┼────────────┤
│00000000│94.08.26│       300,000│(1)95.08.28解提，利息    │
│        │95.08.26│              │  5,521元               │
│        │        │              │(2)前存單00000000        │
├────┼────┼───────┼────────────┤
│00000000│94.08.26│       130,000│(1)95.08.28解提，利息    │
│        │95.08.26│              │  2,392元               │
│        │        │              │                        │
├────┼────┼───────┼────────────┤
│00000000│94.10.02│       400,000│(1)95.10.26解提，利息    │
│        │95.10.02│              │  7,728元               │
│        │        │              │(2)前存單00000000        │
│        │        │              │  新存單00000000        │
├────┼────┼───────┼────────────┤
│00000000│94.11.24│       280,000│(1)95.11.24解提，利息    │
│        │95.11.24│              │  5,409元               │
│        │        │              │                        │
├────┼────┼───────┼────────────┤
│00000000│94.12.25│       400,000│(1)96.01.03解提，利息    │
│        │95.12.25│              │  8,135元               │
│        │        │              │(2)前存單00000000        │
│        │        │              │  新存單00000000        │
├────┼────┼───────┼────────────┤
│00000000│95.03.27│     3,000,000│(1)96.03.27解提，利息    │
│        │96.03.27│              │  61,011元              │
│        │        │              │(2)前存單00000000        │
│        │        │              │  新存單00000000        │
├────┼────┼───────┼────────────┤
│00000000│95.04.08│     3,460,000│(1)96.04.11解提，利息    │
│        │96.04.08│              │  72,481元              │
│        │        │              │(2)前存單00000000        │
│        │        │              │  新存單00000000        │
├────┼────┼───────┼────────────┤
│00000000│95.06.07│     1,200,000│(1)97.06.17解提，利息    │
│        │97.06.07│              │  52,226元              │
│        │        │              │(2)前存單00000000（本金  │
│        │        │              │  117 萬元部分）        │
│        │        │              │  新存單00000000        │
├────┼────┼───────┼────────────┤
│00000000│95.11.07│     1,200,000│(1)96.12.05解提，利息    │
│        │96.11.07│              │  26,500元              │
│        │        │              │(2)新存單00000000        │
├────┼────┼───────┼────────────┤
│00000000│95.07.27│       300,000│(1)96.09.10解提，利息    │
│        │96.07.27│              │  6,492元               │
│        │        │              │(2)前存單00000000        │
│        │        │              │  新存單00000000        │
├────┼────┼───────┼────────────┤
│00000000│95.07.01│       500,000│(1)96.07.18解提，利息    │
│        │96.07.01│              │  10,764元              │
│        │        │              │(2)前存單00000000        │
│        │        │              │  新存單00000000        │
├────┼────┼───────┼────────────┤
│00000000│95.08.28│       400,000│(1)96.09.10解提，利息    │
│        │96.08.28│              │  8,604元               │
│        │        │              │(2)新存單00000000        │
├────┼────┼───────┼────────────┤
│00000000│95.10.02│       400,000│(1)96.10.02解提，利息    │
│        │96.10.02│              │  8,787元               │
│        │        │              │(2)前存單00000000        │
│        │        │              │  新存單00000000        │
├────┼────┼───────┼────────────┤
│00000000│95.11.24│       400,000│(1)96.12.05解提，利息    │
│        │96.11.24│              │  8,805元               │
│        │        │              │(2)新存單00000000        │
├────┼────┼───────┼────────────┤
│00000000│95.12.25│       400,000│(1)96.12.26解提，利息    │
│        │96.12.25│              │  8,789元               │
│        │        │              │(2)前存單00000000        │
│        │        │              │  新存單00000000        │
├────┼────┼───────┼────────────┤
│00000000│96.02.26│       800,000│(1)97.03.27解提，利息    │
│        │97.02.26│              │  17,819元              │
│        │        │              │(2)新存單00000000、      │
│        │        │              │  00000000              │
├────┼────┼───────┼────────────┤
│00000000│96.03.21│     1,000,000│(1)97.03.27解提，利息    │
│        │97.03.21│              │  22,274元              │
│        │        │              │(2)新存單00000000、      │
│        │        │              │  00000000              │
├────┼────┼───────┼────────────┤
│00000000│96.03.27│     3,000,000│(1)97.03.27解提，利息    │
│        │97.03.27│              │  66,822元              │
│        │        │              │(2)前存單00000000        │
│        │        │              │  新存單00000000、      │
│        │        │              │  00000000              │
├────┼────┼───────┼────────────┤
│00000000│96.04.08│     3,500,000│(1)98.05.12解提，利息    │
│        │98.04.08│              │  164,598元             │
│        │        │              │(2)前存單00000000        │
│        │        │              │  新存單00000000、      │
│        │        │              │  00000000              │
├────┼────┼───────┼────────────┤
│00000000│96.09.10│       700,000│(1)98.09.10到期後，續存至│
│        │97.09.10│              │  99.09.10              │
├────┼────┼───────┼────────────┤
│00000000│97.03.27│     3,000,000│(1)97.04.25解提          │
│        │98.03.27│              │(2)前存單00000000        │
├────┼────┼───────┼────────────┤
│00000000│98.03.21│     1,000,000│(1)98.07.24解提，利息    │
│        │99.03.21│              │  1,011元               │
│        │        │              │(2)前存單00000000        │
├────┼────┼───────┼────────────┤
│00000000│97.02.26│       800,000│(1)98.02.26到期後，續存至│
│        │98.02.26│              │  99.02.26              │
├────┼────┼───────┼────────────┤
│00000000│98.04.08│     3,600,000│(1)98.07.24解提，利息    │
│        │99.04.08│              │  5,670元               │
│        │        │              │(2)前存單00000000        │
└────┴────┴───────┴────────────┘
附表：劉美雲嘉義大林郵局定存
┌────┬────┬───────┬────────────┐
│存單號碼│起迄日期│本          金│備註                    │
│        │        │（新臺幣：元）│                        │
├────┼────┼───────┼────────────┤
│00000000│87.09.20│       800,000│(1)89.10.16解提，利息    │
│        │89.09.20│              │  113,644元             │
│        │        │              │(2)前存單00000000        │
├────┼────┼───────┼────────────┤
│00000000│89.03.29│       300,000│(1)90.04.03解提，利息    │
│        │90.03.29│              │  154,923元             │
├────┼────┼───────┼────────────┤
│00000000│89.10.16│       800,000│(1)90.10.31解提，利息    │
│        │90.10.16│              │  39,432元              │
├────┼────┼───────┼────────────┤
│00000000│90.04.03│     3,000,000│(1)91.04.08解提，利息    │
│        │91.04.03│              │  112,601元             │
└────┴────┴───────┴────────────┘
附表：劉真妏板橋南雅郵局定存
┌────┬────┬───────┬────────────┐
│存單號碼│起迄日期│本          金│備註                    │
│        │        │（新臺幣：元）│                        │
├────┼────┼───────┼────────────┤
│00000000│92.04.16│       120,000│(1)93.04.30解提，利息    │
│        │93.04.16│              │  1,888 元              │
├────┼────┼───────┼────────────┤
│00000000│92.04.16│     3,000,000│(1)93.04.30解提，利息    │
│        │93.04.16│              │  47,185 元             │
├────┼────┼───────┼────────────┤
│00000000│92.04.30│       300,000│(1)93.04.30解提，利息    │
│        │93.04.30│              │  4,683 元              │
│        │        │              │(2)新存單00000000        │
├────┼────┼───────┼────────────┤
│00000000│92.06.26│     1,800,000│(1)93.06.30解提，利息    │
│        │93.06.26│              │  27,718 元             │
│        │        │              │(2)新存單00000000        │
├────┼────┼───────┼────────────┤
│00000000│92.09.05│       540,000│(1)93.09.16解提，利息    │
│        │93.09.05│              │  8,293 元              │
│        │        │              │(2)新存單00000000        │
├────┼────┼───────┼────────────┤
│00000000│92.10.31│     1,700,000│(1)93.11.09解提，利息    │
│        │93.10.31│              │  26,107 元             │
│        │        │              │(2)前存單00000000        │
│        │        │              │  新存單00000000        │
├────┼────┼───────┼────────────┤
│00000000│93.04.30│     3,169,000│(1)94.05.03解提，利息    │
│        │94.04.30│              │  50,529 元             │
│        │        │              │(2)新存單00000000        │
├────┼────┼───────┼────────────┤
│00000000│93.04.30│       300,000│(1)94.05.30解提，利息    │
│        │94.04.30│              │  4,783 元              │
│        │        │              │(2)前存單00000000        │
│        │        │              │  新存單00000000        │
├────┼────┼───────┼────────────┤
│00000000│93.06.26│     1,800,000│(1)94.06.28解提，利息    │
│        │94.06.26│              │  29,113 元             │
│        │        │              │(2)前存單00000000        │
│        │        │              │  新存單00000000        │
├────┼────┼───────┼────────────┤
│00000000│93.09.05│       540,000│(1)94.09.16解提，利息    │
│        │94.09.05│              │  8,967 元              │
│        │        │              │(2)前存單00000000        │
│        │        │              │  新存單00000000        │
├────┼────┼───────┼────────────┤
│00000000│93.10.31│     1,700,000│(1)94.11.24解提，利息    │
│        │94.10.31│              │  29,069 元             │
│        │        │              │(2)前存單00000000        │
│        │        │              │  新存單00000000        │
├────┼────┼───────┼────────────┤
│00000000│94.04.01│       500,000│(1)95.04.06解提，利息    │
│        │95.04.01│              │  9,172 元              │
│        │        │              │(2)新存單00000000        │
├────┼────┼───────┼────────────┤
│00000000│94.04.15│       360,000│(1)95.04.21解提，利息    │
│        │95.04.15│              │  6,650元               │
│        │        │              │(2)新存單00000000        │
├────┼────┼───────┼────────────┤
│00000000│94.04.30│       300,000│(1)94.11.28解提，利息    │
│        │95.04.30│              │  1,990 元              │
│        │        │              │(2)前存單00000000        │
├────┼────┼───────┼────────────┤
│00000000│94.04.30│     3,200,000│(1)95.05.04解提，利息    │
│        │95.04.30│              │  59,603 元             │
│        │        │              │(2)前存單00000000        │
│        │        │              │  新存單00000000        │
├────┼────┼───────┼────────────┤
│00000000│94.02.26│     1,800,000│(1)96.06.05解提，利息    │
│        │96.06.26│              │  56,461元              │
│        │        │              │(2)前存單00000000        │
├────┼────┼───────┼────────────┤
│00000000│94.09.05│       540,000│(1)95.09.08解提，利息    │
│        │95.09.05│              │  9,883 元              │
│        │        │              │(2)前存單00000000        │
│        │        │              │  新存單00000000        │
├────┼────┼───────┼────────────┤
│00000000│94.10.31│     1,700,000│(1)95.10.31解提，利息    │
│        │95.10.31│              │  32,842 元             │
│        │        │              │(2)前存單00000000        │
│        │        │              │  新存單00000000        │
├────┼────┼───────┼────────────┤
│00000000│94.11.29│       293,347│(1)95.11.29解提，利息    │
│        │95.11.29│              │  6,002 元              │
│        │        │              │                        │
├────┼────┼───────┼────────────┤
│00000000│95.03.06│       260,000│(1)96.03.16解提，利息    │
│        │96.03.06│              │  5,288 元              │
│        │        │              │(2)新存單00000000        │
├────┼────┼───────┼────────────┤
│00000000│95.04.01│       500,000│(1)96.04.11解提，利息    │
│        │96.04.01│              │  10,168 元             │
│        │        │              │(2)前存單00000000        │
│        │        │              │  新存單00000000        │
├────┼────┼───────┼────────────┤
│00000000│95.04.15│       360,000│(1)96.04.17解提，利息    │
│        │96.04.15│              │  7,661元               │
│        │        │              │(2)前存單00000000        │
│        │        │              │  新存單00000000        │
├────┼────┼───────┼────────────┤
│00000000│95.06.26│       340,000│(1)96.06.05解提，利息    │
│        │96.06.26│              │  4,288元               │
├────┼────┼───────┼────────────┤
│00000000│95.07.24│       500,000│(1)96.06.05解提，利息    │
│        │96.07.24│              │  6,029元               │
├────┼────┼───────┼────────────┤
│00000000│95.08.08│     1,300,000│(1)96.06.05解提，利息    │
│        │97.08.08│              │  14,960元              │
├────┼────┼───────┼────────────┤
│00000000│95.09.05│       540,000│(1)96.06.05解提，利息    │
│        │96.09.05│              │  5,638元               │
│        │        │              │(2)前存單00000000        │
├────┼────┼───────┼────────────┤
│00000000│95.10.31│     1,700,000│(1)96.06.05解提，利息    │
│        │96.10.31│              │  14,696元              │
│        │        │              │(2)前存單00000000        │
├────┼────┼───────┼────────────┤
│00000000│95.11.29│       300,000│(1)96.06.05解提，利息    │
│        │96.11.29│              │  2,255元               │
├────┼────┼───────┼────────────┤
│00000000│96.03.06│       260,000│(1)96.06.05解提，利息    │
│        │97.03.06│              │  875元                 │
│        │        │              │(2)前存單00000000        │
├────┼────┼───────┼────────────┤
│00000000│96.04.01│       500,000│(1)96.06.05解提，利息    │
│        │98.04.01│              │  1,222元               │
│        │        │              │(2)前存單00000000        │
├────┼────┼───────┼────────────┤
│00000000│96.04.15│       360,000│(1)96.06.05解提，利息    │
│        │97.04.15│              │  698元                 │
│        │        │              │(2)前存單00000000        │
├────┼────┼───────┼────────────┤
│00000000│        │              │                        │
├────┼────┼───────┼────────────┤
│00000000│96.04.30│     2,000,000│(1)96.06.05解提，利息    │
│        │97.04.30│              │  2,746元               │
│        │        │              │(2)前存單00000000        │
└────┴────┴───────┴────────────┘
附表：許苗華僑銀行板橋分行定存帳戶
┌─┬────────┬──────┬────┬───────────────┐
│編│ 存  單  號  碼 │本        金│存款起迄│備                          註│
│號│                │(新臺幣：元)│日    期│                              │
├─┼────────┼──────┼────┼───────────────┤
│01│000-000-00000000│   1,000,000│91.02.19│(1)自許苗板橋漢生郵局匯入。    │
│  │                │            │91.03.22│(2)到期本息1,001,575 元，存入許│
│  │                │            │        │  苗華僑銀行板橋分行活儲帳戶，│
│  │                │            │        │  與該帳戶91.03.19匯入之1,000,│
│  │                │            │        │  000 元併存後，同日再轉出共2,│
│  │                │            │        │  000,000元。                 │
├─┼────────┼──────┼────┼───────────────┤
│02│000-000-00000000│   1,000,000│91.02.27│(1)同日自許苗板橋漢生郵局匯款至│
│  │                │            │91.03.27│  許苗華僑銀行板橋分行活儲帳戶│
│  │                │            │        │  後，轉帳定存。              │
│  │                │            │        │(2)                            │
├─┼────────┼──────┼────┼───────────────┤
│03│000-000-00000000│   1,300,000│92.11.06│(1)                            │
│  │                │            │93.11.08│(2)到期續存編號4。             │
├─┼────────┼──────┼────┼───────────────┤
│04│000-000-00000000│   1,300,000│93.11.08│(1)編號3續存。                 │
│  │                │            │94.11.22│(2)到期續存編號5。             │
├─┼────────┼──────┼────┼───────────────┤
│05│000-000-00000000│   1,300,000│94.11.22│(1)編號4續存。                 │
│  │                │            │95.11.07│(2)到期本息1,325,185 元，存入許│
│  │                │            │        │  苗華僑銀行板橋分行活儲帳戶，│
│  │                │            │        │  同日轉出1,327,694元。       │
├─┼────────┼──────┼────┼───────────────┤
│06│000-000-00000000│     750,000│95.02.20│(1)同日自劉欽史華僑銀行板橋分行│
│  │                │            │96.02.26│  活儲帳戶，轉帳定存。        │
│  │                │            │        │(2)到期本息765,501 元，存入許苗│
│  │                │            │        │  華僑銀行板橋分行活儲帳戶，同│
│  │                │            │        │  日轉出。                    │
├─┼────────┼──────┼────┼───────────────┤
│07│000-000-00000000│   1,030,000│95.03.20│(1)同日自劉欽史華僑銀行板橋分行│
│  │                │            │96.03.21│  活儲帳戶，轉帳定存。        │
│  │                │            │        │(2)到期本息1,050,950 元，存入許│
│  │                │            │        │  苗華僑銀行板橋分行活儲帳戶，│
│  │                │            │        │  同日轉出。                  │
└─┴────────┴──────┴────┴───────────────┘
附表：劉欽史華僑銀行板橋分行定存帳戶
┌─┬────────┬──────┬────┬───────────────┐
│編│ 存  單  號  碼 │本        金│存款起迄│備                          註│
│號│                │(新臺幣：元)│日    期│                              │
├─┼────────┼──────┼────┼───────────────┤
│01│000-000-00000000│     100,000│85.06.24│(1)                            │
│  │                │            │86.06.24│(2)到期續存至編號3。           │
├─┼────────┼──────┼────┼───────────────┤
│02│000-000-00000000│     200,000│86.01.15│(1)                            │
│  │                │            │87.01.15│(2)到期本息212,653 元，存入劉欽│
│  │                │            │        │  史華僑銀行板橋分行活儲帳戶，│
│  │                │            │        │  同日與該帳戶另筆存入100,000 │
│  │                │            │        │  元存款合併轉帳存至編號14定存│
│  │                │            │        │  。                          │
├─┼────────┼──────┼────┼───────────────┤
│03│000-000-00000000│     120,000│86.06.24│(1)編號1續存。                 │
│  │                │            │87.06.30│(2)到期本息127,853 元，存入劉欽│
│  │                │            │        │  史華僑銀行板橋分行活儲帳戶，│
│  │                │            │        │  同日與編號4 定存到期本息85,2│
│  │                │            │        │  09元併存後，再轉出210,000 元│
│  │                │            │        │  。                          │
├─┼────────┼──────┼────┼───────────────┤
│04│000-000-00000000│      80,000│86.06.30│(1)                            │
│  │                │            │87.06.30│(2)到期本息85,209元，存入劉欽史│
│  │                │            │        │  華僑銀行板橋分行活儲帳戶，與│
│  │                │            │        │  編號3 本息併存後，再轉出210,│
│  │                │            │        │  000元。                     │
├─┼────────┼──────┼────┼───────────────┤
│05│000-000-00000000│     100,000│86.07.03│(1)                            │
│  │                │            │87.07.03│(2)到期利息6,512 元，存入劉欽史│
│  │                │            │        │  華僑銀行板橋分行活儲帳戶。  │
├─┼────────┼──────┼────┼───────────────┤
│06│000-000-00000000│     830,000│86.07.08│(1)                            │
│  │                │            │87.07.08│(2)到期本息884,046 元，存入劉欽│
│  │                │            │        │  史華僑銀行板橋分行活儲帳戶，│
│  │                │            │        │  同日轉出860,680元。         │
├─┼────────┼──────┼────┼───────────────┤
│07│000-000-00000000│     170,000│86.07.18│(1)                            │
│  │                │            │87.07.18│(2)到期本息181,070 元，存入劉欽│
│  │                │            │        │  史華僑銀行板橋分行活儲帳戶，│
│  │                │            │        │  同日再合併原存款餘額，轉帳  │
│  │                │            │        │  200,000 元存至編號19定存。  │
├─┼────────┼──────┼────┼───────────────┤
│08│000-000-00000000│     150,000│86.07.21│(1)                            │
│  │                │            │87.07.21│(2)到期續存至編號20。          │
├─┼────────┼──────┼────┼───────────────┤
│09│000-000-00000000│     410,000│86.08.01│(1)                            │
│  │                │            │87.08.01│(2)到期續存至編號21。          │
├─┼────────┼──────┼────┼───────────────┤
│10│000-000-00000000│     150,000│86.08.04│(1)                            │
│  │                │            │87.08.04│(2)到期本息159,767 元，存入劉欽│
│  │                │            │        │  史華僑銀行板橋分行活儲帳戶，│
│  │                │            │        │  同日合併原存款餘額，再轉出17│
│  │                │            │        │  0,000元存至編號22定存。     │
├─┼────────┼──────┼────┼───────────────┤
│11│000-000-00000000│     100,000│86.08.16│(1)                            │
│  │                │            │87.08.17│(2)到期本息106,582 元，存入劉欽│
│  │                │            │        │  史華僑銀行板橋分行活儲帳戶，│
│  │                │            │        │  同日合併原存款餘額，再轉出10│
│  │                │            │        │  9,000元。                   │
├─┼────────┼──────┼────┼───────────────┤
│12│000-000-00000000│     160,000│86.09.05│(1)                            │
│  │                │            │87.09.05│(2)到期續存至編號24。          │
├─┼────────┼──────┼────┼───────────────┤
│13│000-000-00000000│     120,000│86.10.08│(1)                            │
│  │                │            │87.10.08│(2)到期續存至編號25。          │
├─┼────────┼──────┼────┼───────────────┤
│14│000-000-00000000│     310,000│87.01.15│(1)編號2 到期後，另存入100,000 │
│  │                │            │88.02.20│  元，合併續存。              │
│  │                │            │        │(2)到期後續存至編號27。        │
├─┼────────┼──────┼────┼───────────────┤
│15│000-000-00000000│     190,000│87.01.20│(1)                            │
│  │                │            │88.02.20│                              │
├─┼────────┼──────┼────┼───────────────┤
│16│000-000-00000000│     300,000│87.02.04│(1)                            │
│  │                │            │88.03.04│(2)到期續存至編號29。          │
├─┼────────┼──────┼────┼───────────────┤
│17│000-000-00000000│     340,000│87.06.30│(1)                            │
│  │                │            │88.07.03│(2)到期本息364,446 元，存入劉欽│
│  │                │            │        │  史華僑銀行板橋分行活儲帳戶，│
│  │                │            │        │  與編號18本息併存後，同日再轉│
│  │                │            │        │  出550,000 元。              │
├─┼────────┼──────┼────┼───────────────┤
│18│000-000-00000000│     200,000│87.07.03│(1)                            │
│  │                │            │88.07.03│(2)到期本息214,351 元，存入劉欽│
│  │                │            │        │  史華僑銀行板橋分行活儲帳戶，│
│  │                │            │        │  與編號17本息併存後，同日再轉│
│  │                │            │        │  出550,000 元。              │
├─┼────────┼──────┼────┼───────────────┤
│19│000-000-00000000│     200,000│87.07.18│(1)編號7續存。                 │
│  │                │            │88.07.19│(2)到期續存至編號30。          │
├─┼────────┼──────┼────┼───────────────┤
│20│000-000-00000000│     160,000│87.07.21│(1)編號8續存。                 │
│  │                │            │88.07.21│(2)到期續存至編號31。          │
├─┼────────┼──────┼────┼───────────────┤
│21│000-000-00000000│     440,000│87.08.01│(1)編號9續存。                 │
│  │                │            │88.08.02│(2)到期續存至編號32。          │
├─┼────────┼──────┼────┼───────────────┤
│22│000-000-00000000│     170,000│87.08.04│(1)編號10續存。                │
│  │                │            │88.08.05│(2)到期續存至編號33。          │
├─┼────────┼──────┼────┼───────────────┤
│23│000-000-00000000│     150,000│87.08.17│(1)                            │
│  │                │            │88.08.17│(2)到期續存至編號34。          │
├─┼────────┼──────┼────┼───────────────┤
│24│000-000-00000000│     170,000│87.09.05│(1)編號12續存。                │
│  │                │            │88.09.06│(2)到期續存至編號35。          │
├─┼────────┼──────┼────┼───────────────┤
│25│000-000-00000000│     130,000│87.10.08│(1)編號13續存。                │
│  │                │            │88.10.08│(2)到期續存至編號36。          │
├─┼────────┼──────┼────┼───────────────┤
│26│000-000-00000000│     110,000│87.10.20│(1)                            │
│  │                │            │88.10.20│(2)到期本息117,367 元，存入劉欽│
│  │                │            │        │  史華僑銀行板橋分行活儲帳戶。│
├─┼────────┼──────┼────┼───────────────┤
│27│000-000-00000000│     330,000│88.02.20│(1)編號14續存。                │
│  │                │            │89.02.15│(2)到期續存至編號37。          │
├─┼────────┼──────┼────┼───────────────┤
│28│000-000-00000000│     280,000│88.02.20│(1)                            │
│  │                │            │89.02.22│(2)到期續存至編號38。          │
├─┼────────┼──────┼────┼───────────────┤
│29│000-000-00000000│     320,000│88.03.04│(1)編號16續存。                │
│  │                │            │89.03.04│(2)到期續存至編號39。          │
├─┼────────┼──────┼────┼───────────────┤
│30│000-000-00000000│     210,000│88.07.19│(1)編號19續存。                │
│  │                │            │89.07.21│(2)到期本息221,503 元，存入劉欽│
│  │                │            │        │  史華僑銀行板橋分行活儲帳戶，│
│  │                │            │        │  與同日存入編號31本息併存後，│
│  │                │            │        │  同日再轉出400,000元。       │
├─┼────────┼──────┼────┼───────────────┤
│31│000-000-00000000│     170,000│88.07.21│(1)編號20續存。                │
│  │                │            │89.07.21│(2)到期本息179,294 元，存入劉欽│
│  │                │            │        │  史華僑銀行板橋分行活儲帳戶，│
│  │                │            │        │  與同日存入編號30本息併存後，│
│  │                │            │        │  同日再轉出400,000 元。      │
├─┼────────┼──────┼────┼───────────────┤
│32│000-000-00000000│     470,000│88.08.02│(1)編號21續存。                │
│  │                │            │89.08.04│(2)到期本息495,824 元，存入劉欽│
│  │                │            │        │  史華僑銀行板橋分行活儲帳戶，│
│  │                │            │        │  與同日存入編號本息併存後，同│
│  │                │            │        │  日再轉出680,000元。         │
├─┼────────┼──────┼────┼───────────────┤
│33│000-000-00000000│     180,000│88.08.05│(1)編號22續存。                │
│  │                │            │89.08.04│(2)到期本息189,872 元，存入劉欽│
│  │                │            │        │  史華僑銀行板橋分行活儲帳戶，│
│  │                │            │        │  與同日存入編號本息併存後，同│
│  │                │            │        │  日再轉出680,000 元。        │
├─┼────────┼──────┼────┼───────────────┤
│34│000-000-00000000│     170,000│88.08.17│(1)編號23續存。                │
│  │                │            │89.09.05│(2)到期本息179,298 元，存入劉欽│
│  │                │            │        │  史華僑銀行板橋分行活儲帳戶，│
│  │                │            │        │  與同日存入編號35本息併存後，│
│  │                │            │        │  同日再轉出360,000 元。      │
├─┼────────┼──────┼────┼───────────────┤
│35│000-000-00000000│     180,000│88.09.06│(1)編號24續存。                │
│  │                │            │89.09.05│(2)到期本息189,775 元，存入劉欽│
│  │                │            │        │  史華僑銀行板橋分行活儲帳戶，│
│  │                │            │        │  與同日存入編號34本息併存後，│
│  │                │            │        │  同日再轉出680,000 元。      │
├─┼────────┼──────┼────┼───────────────┤
│36│000-000-00000000│     140,000│88.10.08│(1)編號25續存。                │
│  │                │            │89.10.09│(2)到期續存至編號40。          │
├─┼────────┼──────┼────┼───────────────┤
│37│000-000-00000000│     340,000│89.02.15│(1)編號27續存。                │
│  │                │            │90.02.16│(2)到期續存至編號41。          │
├─┼────────┼──────┼────┼───────────────┤
│38│000-000-00000000│     290,000│89.02.22│(1)編號28續存。                │
│  │                │            │90.02.20│(2)到期續存至編號42。          │
├─┼────────┼──────┼────┼───────────────┤
│39│000-000-00000000│     340,000│89.03.04│(1)編號29續存。                │
│  │                │            │90.03.05│(2)到期續存至編號43。          │
├─┼────────┼──────┼────┼───────────────┤
│40│000-000-00000000│     150,000│89.10.09│(1)編號36續存。                │
│  │                │            │90.10.09│(2)到期續存至編號44。          │
├─┼────────┼──────┼────┼───────────────┤
│41│000-000-00000000│     360,000│90.02.16│(1)編號37續存。                │
│  │                │            │91.02.18│(2)到期續存至編號45。          │
├─┼────────┼──────┼────┼───────────────┤
│42│000-000-00000000│     310,000│90.02.20│(1)編號38續存。                │
│  │                │            │91.02.20│(2)到期續存至編號46。          │
├─┼────────┼──────┼────┼───────────────┤
│43│000-000-00000000│     360,000│90.03.05│(1)編號39續存。                │
│  │                │            │91.03.05│(2)到期續存至編號47。          │
├─┼────────┼──────┼────┼───────────────┤
│44│000-000-00000000│     150,000│90.10.09│(1)編號40續存。                │
│  │                │            │91.10.11│(2)到期本息155,033 元，存入劉欽│
│  │                │            │        │  史華僑銀行板橋分行活儲帳戶，│
│  │                │            │        │  與同日存入編號本息併存後，再│
│  │                │            │        │  於同日轉出270,000 元存至編號│
│  │                │            │        │  51定存，以及轉出705,252元。 │
├─┼────────┼──────┼────┼───────────────┤
│45│000-000-00000000│     380,000│91.02.18│(1)編號41續存。                │
│  │                │            │92.02.17│(2)到期續存至編號52。          │
├─┼────────┼──────┼────┼───────────────┤
│46│000-000-00000000│     330,000│91.02.20│(1)編號42續存。                │
│  │                │            │92.02.20│(2)到期續存至編號53。          │
├─┼────────┼──────┼────┼───────────────┤
│47│000-000-00000000│     380,000│91.03.05│(1)編號43續存。                │
│  │                │            │92.03.05│(2)到期續存至編號54。          │
├─┼────────┼──────┼────┼───────────────┤
│48│000-000-00000000│     600,000│91.03.18│(1)同日自劉欽史板橋南雅郵局匯款│
│  │                │            │92.03.27│  至劉欽史華僑銀行板橋分行活儲│
│  │                │            │        │  帳戶後，轉帳定存。          │
│  │                │            │        │(2)到期續存至編號55。          │
├─┼────────┼──────┼────┼───────────────┤
│49│000-000-00000000│     900,000│91.07.23│(1)同日匯款131,000 元、773,252 │
│  │                │            │92.07.23│  元至劉欽史華僑銀行板橋分行活│
│  │                │            │        │  儲帳戶後，轉帳定存。        │
│  │                │            │        │(2)到期續存至編號56。          │
├─┼────────┼──────┼────┼───────────────┤
│50│000-000-00000000│     510,000│91.08.05│(1)同日匯款510,000 元至劉欽史華│
│  │                │            │92.08.05│  僑銀行板橋分行活儲帳戶後，轉│
│  │                │            │        │  帳定存。                    │
│  │                │            │        │(2)到期續存至編號58。          │
├─┼────────┼──────┼────┼───────────────┤
│51│000-000-00000000│     270,000│91.10.11│(1)編號44轉出續存。            │
│  │                │            │92.10.13│(2)到期續存至編號59。          │
├─┼────────┼──────┼────┼───────────────┤
│52│000-000-00000000│     389,999│92.02.17│(1)編號45續存。                │
│  │                │            │93.02.20│(2)到期續存至編號60。          │
├─┼────────┼──────┼────┼───────────────┤
│53│000-000-00000000│     340,000│92.02.20│(1)編號46續存。                │
│  │                │            │93.02.20│(2)到期續存至編號61。          │
├─┼────────┼──────┼────┼───────────────┤
│54│000-000-00000000│     390,000│92.03.05│(1)編號47續存。                │
│  │                │            │93.03.05│(2)到期續存至編號62。          │
├─┼────────┼──────┼────┼───────────────┤
│55│000-000-00000000│     615,787│92.03.27│(1)編號48續存。                │
│  │                │            │93.03.18│(2)到期續存至編號63。          │
├─┼────────┼──────┼────┼───────────────┤
│56│000-000-00000000│     920,000│92.07.23│(1)編號49續存。                │
│  │                │            │93.07.23│(2)到期續存至編號64。          │
├─┼────────┼──────┼────┼───────────────┤
│57│000-000-00000000│     800,000│92.07.31│(1)                            │
│  │                │            │93.08.02│(2)到期續存至編號65。          │
├─┼────────┼──────┼────┼───────────────┤
│58│000-000-00000000│     520,000│92.08.05│(1)編號50續存。                │
│  │                │            │93.08.05│(2)到期續存至編號66。          │
├─┼────────┼──────┼────┼───────────────┤
│59│000-000-00000000│     276,552│92.10.13│(1)編號51續存。                │
│  │                │            │93.03.18│(2)到期續存至編號67。          │
├─┼────────┼──────┼────┼───────────────┤
│60│000-000-00000000│     396,000│93.02.20│(1)編號52續存。                │
│  │                │            │94.02.16│(2)到期續存至編號68。          │
├─┼────────┼──────┼────┼───────────────┤
│61│000-000-00000000│     345,000│93.02.20│(1)編號53續存。                │
│  │                │            │94.02.21│(2)到期續存至編號69。          │
├─┼────────┼──────┼────┼───────────────┤
│62│000-000-00000000│     400,000│93.03.05│(1)編號54續存。                │
│  │                │            │94.03.07│(2)到期續存至編號70。          │
├─┼────────┼──────┼────┼───────────────┤
│63│000-000-00000000│     620,000│93.03.18│(1)編號55續存。                │
│  │                │            │94.03.18│(2)到期續存至編號71。          │
├─┼────────┼──────┼────┼───────────────┤
│64│000-000-00000000│     930,000│93.07.23│(1)編號56續存。                │
│  │                │            │94.07.25│(2)到期續存至編號72。          │
├─┼────────┼──────┼────┼───────────────┤
│65│000-000-00000000│     811,677│93.08.02│(1)編號57續存。                │
│  │                │            │94.08.01│(2)到期本息824,662 元，存入劉欽│
│  │                │            │        │  史華僑銀行板橋分行活儲帳戶，│
│  │                │            │        │  同日轉帳810,000 元存至編號73│
│  │                │            │        │  定存。                      │
├─┼────────┼──────┼────┼───────────────┤
│66│000-000-00000000│     527,000│93.08.05│(1)編號58續存。                │
│  │                │            │94.08.08│(2)到期續存至編號74。          │
├─┼────────┼──────┼────┼───────────────┤
│67│000-000-00000000│     276,552│93.10.11│(1)編號59續存。                │
│  │                │            │94.10.11│(2)到期本息281,129 元，存入劉欽│
│  │                │            │        │  史華僑銀行板橋分行活儲帳戶，│
│  │                │            │        │  同日再轉出280,030元。       │
├─┼────────┼──────┼────┼───────────────┤
│68│000-000-00000000│     400,000│94.02.16│(1)編號60續存。                │
│  │                │            │95.02.20│(2)到期本息407,014 元，存入劉欽│
│  │                │            │        │  史華僑銀行板橋分行活儲帳戶，│
│  │                │            │        │  與同日存入編號69本息併存後，│
│  │                │            │        │  同日再轉出750,000 元。      │
├─┼────────┼──────┼────┼───────────────┤
│69│000-000-00000000│     350,000│94.02.21│(1)編號61續存。                │
│  │                │            │95.02.20│(2)到期本息356,147 元，存入劉欽│
│  │                │            │        │  史華僑銀行板橋分行活儲帳戶，│
│  │                │            │        │  與同日存入編號68本息併存後，│
│  │                │            │        │  同日再轉出750,000 元。      │
├─┼────────┼──────┼────┼───────────────┤
│70│000-000-00000000│     405,000│94.03.07│(1)編號62續存。                │
│  │                │            │95.03.20│(2)到期本息412,208 元，存入劉欽│
│  │                │            │        │  史華僑銀行板橋分行活儲帳戶，│
│  │                │            │        │  與同日存入編號71本息併存後，│
│  │                │            │        │  同日再轉出1,030,000 元。    │
├─┼────────┼──────┼────┼───────────────┤
│71│000-000-00000000│     630,000│94.03.18│(1)編號63續存。                │
│  │                │            │95.03.20│(2)到期本息641,298 元，存入劉欽│
│  │                │            │        │  史華僑銀行板橋分行活儲帳戶，│
│  │                │            │        │  與同日存入編號70本息併存後，│
│  │                │            │        │  同日再轉出1,030,000 元。    │
├─┼────────┼──────┼────┼───────────────┤
│72│000-000-00000000│     930,000│94.07.25│(1)編號64續存。                │
│  │                │            │95.07.25│(2)到期本息947,901 元，存入劉欽│
│  │                │            │        │  史華僑銀行板橋分行活儲帳戶，│
│  │                │            │        │  同日轉帳至許苗板橋南雅郵局儲│
│  │                │            │        │  金帳戶，再轉出930,000 元存至│
│  │                │            │        │  許苗板橋南雅郵局定存（020399│
│  │                │            │        │  4948）。                    │
├─┼────────┼──────┼────┼───────────────┤
│73│000-000-00000000│     810,000│94.08.01│(1)編號65續存。                │
│  │                │            │95.08.08│(2)到期本息825,630 元，存入劉欽│
│  │                │            │        │  史華僑銀行板橋分行活儲帳戶，│
│  │                │            │        │  與同日存入編號74本息併存後，│
│  │                │            │        │  同日再轉出1,356,426 元。    │
├─┼────────┼──────┼────┼───────────────┤
│74│000-000-00000000│     520,000│94.08.08│(1)編號66續存。                │
│  │                │            │95.08.08│(2)到期本息530,108 元，存入劉欽│
│  │                │            │        │  史華僑銀行板橋分行活儲帳戶，│
│  │                │            │        │  與同日存入編號73本息併存後，│
│  │                │            │        │  同日再轉出1,356,426 元。    │
└─┴────────┴──────┴────┴───────────────┘
附表：劉美雲華僑銀行板橋分行定存帳戶
┌─┬────────┬──────┬────┬───────────────┐
│編│ 存  單  號  碼 │本        金│存款起迄│備                          註│
│號│                │(新臺幣：元)│日    期│                              │
├─┼────────┼──────┼────┼───────────────┤
│01│000-000-00000000│   1,000,000│91.03.22│(1)同日自許苗華僑銀行板橋分行活│
│  │                │            │92.03.27│  儲帳戶，匯入劉美雲華僑銀行板│
│  │                │            │        │  橋分行活儲帳戶後轉帳定存。  │
│  │                │            │        │(2)到期本息1,026,471 元，存入劉│
│  │                │            │        │  美雲華僑銀行板橋分行活儲帳戶│
│  │                │            │        │  ，與編號2 、3 定存本息匯入併│
│  │                │            │        │  存後，同日再轉出3,070,050 元│
│  │                │            │        │  。                          │
├─┼────────┼──────┼────┼───────────────┤
│02│000-000-00000000│   1,000,000│91.03.22│(1)同日自許苗華僑銀行板橋分行活│
│  │                │            │92.03.27│  儲帳戶，匯入劉美雲華僑銀行板│
│  │                │            │        │  橋分行活儲帳戶後轉帳定存。  │
│  │                │            │        │(2)到期本息1,026,471 元，存入劉│
│  │                │            │        │  美雲華僑銀行板橋分行活儲帳戶│
│  │                │            │        │  ，與編號1 、3 定存本息匯入併│
│  │                │            │        │  存後，同日再轉出3,070,050 元│
│  │                │            │        │  。                          │
├─┼────────┼──────┼────┼───────────────┤
│03│000-000-00000000│   1,000,000│91.03.27│(1)同日自許苗華僑銀行板橋分行活│
│  │                │            │92.03.27│  儲帳戶，匯入劉美雲華僑銀行板│
│  │                │            │        │  橋分行活儲帳戶後轉帳定存。  │
│  │                │            │        │(2)到期本息1,026,312 元，存入劉│
│  │                │            │        │  美雲華僑銀行板橋分行活儲帳戶│
│  │                │            │        │  ，與編號1 、2 定存本息匯入併│
│  │                │            │        │  存後，同日再轉出3,070,050 元│
│  │                │            │        │  。                          │
├─┼────────┼──────┼────┼───────────────┤
│04│000-000-00000000│   3,000,000│91.08.21│(1)                            │
│  │                │            │93.08.26│(2)到期續存編號5。             │
├─┼────────┼──────┼────┼───────────────┤
│05│000-000-00000000│   3,000,000│93.08.26│(1)編號4續存。                 │
│  │                │            │94.08.26│(2)到期續存編號6 。            │
├─┼────────┼──────┼────┼───────────────┤
│06│000-000-00000000│   3,000,000│94.08.26│(1)編號5 續存。                │
│  │                │            │95.10.27│(2)到期續存編號7 。            │
├─┼────────┼──────┼────┼───────────────┤
│07│000-000-00000000│   3,000,000│95.10.27│(1)編號6 續存。                │
│  │                │            │96.11.09│(2)到期轉出。                  │
└─┴────────┴──────┴────┴───────────────┘
附表：劉真妏華僑銀行板橋分行定存帳戶
┌─┬────────┬──────┬────┬───────────────┐
│編│ 存  單  號  碼 │本        金│存款起迄│備                          註│
│號│                │(新臺幣：元)│日    期│                              │
├─┼────────┼──────┼────┼───────────────┤
│01│000-000-00000000│   1,000,000│86.06.25│(1)                            │
│  │                │            │87.06.25│(2)到期與編號2 合併續存至編號6 │
│  │                │            │        │  定存。                      │
│  │                │            │        │                              │
├─┼────────┼──────┼────┼───────────────┤
│02│000-000-00000000│     170,000│86.06.25│(1)                            │
│  │                │            │87.06.25│(2)到期與編號1 合併續存至編號6 │
│  │                │            │        │  定存。                      │
├─┼────────┼──────┼────┼───────────────┤
│03│000-000-00000000│     100,000│86.07.28│                              │
│  │                │            │87.07.29│                              │
├─┼────────┼──────┼────┼───────────────┤
│04│000-000-00000000│   1,060,000│86.07.29│                              │
│  │                │            │87.07.29│                              │
├─┼────────┼──────┼────┼───────────────┤
│05│000-000-00000000│     410,000│86.07.30│(1)                            │
│  │                │            │87.07.30│(2)到期續存至編號8。           │
├─┼────────┼──────┼────┼───────────────┤
│06│000-000-00000000│   1,200,000│87.06.25│(1)編號1 、2 合併續存。        │
│  │                │            │88.06.25│(2)到期續存至編號9。           │
├─┼────────┼──────┼────┼───────────────┤
│07│000-000-00000000│     200,000│87.07.29│(1)                            │
│  │                │            │88.07.29│(2)到期續存至編號10。          │
├─┼────────┼──────┼────┼───────────────┤
│08│000-000-00000000│     430,000│87.07.30│(1)編號5續存。                 │
│  │                │            │88.07.30│(2)到期續存至編號11。          │
├─┼────────┼──────┼────┼───────────────┤
│09│000-000-00000000│   1,280,000│88.06.25│(1)編號6續存。                 │
│  │                │            │89.06.26│(2)到期本息1,349,698 元，存入劉│
│  │                │            │        │  真妏華僑銀行板橋分行活儲帳戶│
│  │                │            │        │  。同日轉出1,350,257 元，至劉│
│  │                │            │        │  真妏板橋南雅郵局儲金帳戶，再│
│  │                │            │        │  轉出1,350,000元。           │
├─┼────────┼──────┼────┼───────────────┤
│10│000-000-00000000│     210,000│88.07.29│(1)編號7續存。                 │
│  │                │            │89.07.31│(2)到期與編號11合併續存至編號12│
│  │                │            │        │  。                          │
├─┼────────┼──────┼────┼───────────────┤
│11│000-000-00000000│     460,000│88.07.30│(1)編號8續存。                 │
│  │                │            │89.07.31│(2)到期與編號10合併續存至編號12│
│  │                │            │        │  。                          │
├─┼────────┼──────┼────┼───────────────┤
│12│000-000-00000000│     700,000│89.07.31│(1)編號10、11合併續存。        │
│  │                │            │90.07.31│(2)到期續存至編號13。          │
├─┼────────┼──────┼────┼───────────────┤
│13│000-000-00000000│     750,000│90.07.31│(1)編號12續存。                │
│  │                │            │91.07.31│                              │
├─┼────────┼──────┼────┼───────────────┤
│14│000-000-00000000│   3,000,000│91.04.15│(1)部分本金100 萬元，自許苗漢生│
│  │                │            │92.04.16│  郵局匯入                    │
│  │                │            │        │(2)到期本息3,082,026元，存入劉 │
│  │                │            │        │  真妏華僑銀行板橋分行活儲帳戶│
│  │                │            │        │  。同日轉出3,082,050 元，其中│
│  │                │            │        │  3,082,000元存至許苗板橋南雅 │
│  │                │            │        │  郵局儲金帳戶，再分別轉出3,00│
│  │                │            │        │  0,000元、120,000元。        │
├─┼────────┼──────┼────┼───────────────┤
│15│000-000-00000000│     780,000│91.07.31│(1)編號13續存。                │
│  │                │            │92.07.31│                              │
├─┼────────┼──────┼────┼───────────────┤
│16│000-000-00000000│   1,280,000│91.11.06│(1)同日匯款至劉真妏華僑銀行板橋│
│  │                │            │92.11.06│  分行活儲帳戶後，轉帳定存。  │
│  │                │            │        │(2)到期利息31,060元，存入劉真妏│
│  │                │            │        │  華僑銀行板橋分行活儲帳戶，同│
│  │                │            │        │  日再轉出。                  │
└─┴────────┴──────┴────┴───────────────┘
附表：劉美雲自載板橋郵局定存
┌────┬────┬───────┬────────────┐
│存單號碼│起迄日期│本          金│備註                    │
│        │        │（新臺幣：元）│                        │
├────┼────┼───────┼────────────┤
│0000000 │83.01.07│       100,000│                        │
├────┼────┼───────┼────────────┤
│0000000 │83.02.10│       100,000│                        │
├────┼────┼───────┼────────────┤
│0000000 │83.02.12│       100,000│                        │
├────┼────┼───────┼────────────┤
│0000000 │83.04.29│       200,000│                        │
├────┼────┼───────┼────────────┤
│0000000 │83.05.28│       350,000│                        │
├────┼────┼───────┼────────────┤
│0000000 │83.07.27│       150,000│                        │
├────┼────┼───────┼────────────┤
│0000000 │83.09.04│       100,000│                        │
├────┼────┼───────┼────────────┤
│        │83.10.20│       120,000│                        │
├────┼────┼───────┼────────────┤
│        │83.10.21│       110,000│                        │
├────┼────┼───────┼────────────┤
│        │83.11.13│       170,000│                        │
├────┼────┼───────┼────────────┤
│        │83.01.24│       300,000│                        │
├────┼────┼───────┼────────────┤
│00000000│89.04.29│       240,000│                        │
├────┼────┼───────┼────────────┤
│00000000│89.06.02│     1,050,000│                        │
├────┼────┤              │                        │
│00000000│89.06.02│              │                        │
├────┼────┼───────┼────────────┤
│00000000│89.06.30│       360,000│                        │
├────┼────┼───────┼────────────┤
│00000000│89.07.14│       460,000│                        │
├────┼────┼───────┼────────────┤
│00000000│89.07.27│       270,000│                        │
├────┼────┼───────┼────────────┤
│00000000│89.08.19│       530,000│                        │
├────┼────┼───────┼────────────┤
│00000000│89.08.26│       420,000│                        │
├────┼────┼───────┼────────────┤
│00000000│89.09.04│       120,000│                        │
├────┼────┼───────┼────────────┤
│00000000│89.09.24│       400,000│                        │
├────┼────┼───────┼────────────┤
│00000000│89.10.13│       670,000│                        │
├────┼────┼───────┼────────────┤
│00000000│89.10.28│       500,000│                        │
├────┼────┼───────┼────────────┤
│00000000│89.11.15│       250,000│                        │
├────┼────┼───────┼────────────┤
│00000000│89.12.12│       900,000│                        │
├────┼────┼───────┼────────────┤
│00000000│89.09.20│       800,000│                        │
├────┼────┼───────┼────────────┤
│00000000│90.03.29│     3,000,000│                        │
├────┼────┼───────┼────────────┤
│00000000│90.06.02│       470,000│                        │
├────┼────┼───────┼────────────┤
│00000000│90.06.02│       630,000│                        │
├────┼────┼───────┼────────────┤
│00000000│90.06.30│       360,000│                        │
├────┼────┼───────┼────────────┤
│00000000│90.07.15│       480,000│                        │
├────┼────┼───────┼────────────┤
│00000000│90.07.27│       280,000│                        │
├────┼────┼───────┼────────────┤
│00000000│90.08.21│       550,000│                        │
├────┼────┼───────┼────────────┤
│00000000│90.08.29│       420,000│                        │
├────┼────┼───────┼────────────┤
│00000000│90.09.05│       120,000│                        │
├────┼────┼───────┼────────────┤
│00000000│90.09.24│       400,000│                        │
├────┼────┼───────┼────────────┤
│00000000│90.10.28│       500,000│                        │
├────┼────┼───────┼────────────┤
│00000000│90.11.15│       260,000│                        │
├────┼────┼───────┼────────────┤
│00000000│91.02.21│       940,000│                        │
└────┴────┴───────┴────────────┘
附表：劉美雲自載嘉義大林郵局定存
┌────┬────┬───────┬────────────┐
│存單號碼│起迄日期│本          金│備註                    │
│        │        │（新臺幣：元）│                        │
├────┼────┼───────┼────────────┤
│0000000 │83.01.03│       400,000│                        │
├────┼────┼───────┼────────────┤
│0000000 │83.02.18│     1,200,000│                        │
├────┼────┼───────┼────────────┤
│0000000 │83.02.19│       430,000│                        │
├────┼────┼───────┼────────────┤
│0000000 │83.02.19│       200,000│                        │
├────┼────┼───────┼────────────┤
│0000000 │83.08.30│       230,000│                        │
├────┼────┼───────┼────────────┤
│0000000 │83.09.19│       460,000│                        │
└────┴────┴───────┴────────────┘
附表：劉美雲自載劉真妏板橋郵局定存
┌────┬────┬───────┬────────────┐
│存單號碼│起迄日期│本          金│備註                    │
│        │        │（新臺幣：元）│                        │
├────┼────┼───────┼────────────┤
│00000000│89.06.22│       380,000│                        │
├────┼────┼───────┼────────────┤
│00000000│89.07.20│       170,000│                        │
├────┼────┼───────┼────────────┤
│00000000│89.10.07│       110,000│                        │
├────┼────┼───────┼────────────┤
│00000000│89.10.28│     1,200,000│                        │
├────┼────┼───────┼────────────┤
│00000000│89.12.27│       300,000│                        │
├────┼────┼───────┼────────────┤
│00000000│90.06.22│       399,000│                        │
├────┼────┼───────┼────────────┤
│00000000│90.06.26│     1,350,000│                        │
├────┼────┼───────┼────────────┤
│00000000│90.07.20│       170,000│                        │
├────┼────┼───────┼────────────┤
│00000000│90.10.09│       110,000│                        │
├────┼────┼───────┼────────────┤
│00000000│90.10.28│     1,260,000│                        │
├────┼────┼───────┼────────────┤
│00000000│90.12.27│       300,000│                        │
├────┼────┼───────┼────────────┤
│00000000│91.02.23│       280,000│                        │
└────┴────┴───────┴────────────┘
附表：劉美雲自載劉真妏嘉義大林郵局定存
┌────┬────┬───────┬────────────┐
│存單號碼│起迄日期│本          金│備註                    │
│        │        │（新臺幣：元）│                        │
├────┼────┼───────┼────────────┤
│00000000│89.09.20│       800,000│                        │
├────┼────┼───────┼────────────┤
│00000000│90.10.16│       800,000│                        │
└────┴────┴───────┴────────────┘
附表：劉美雲自載劉真妏華僑銀行板橋分行定存
┌────┬────┬───────┬────────────┐
│存單號碼│起迄日期│本          金│備註                    │
│        │        │（新臺幣：元）│                        │
├────┼────┼───────┼────────────┤
│024-015-│89.06.25│     1,280,000│                        │
│00000000│        │              │                        │
└────┴────┴───────┴────────────┘

司法院資訊處製作；財團法人民間司法改革基金會備份。
